【裁判字號】    98,訴,696
【裁判日期】    990211
【裁判案由】    違反毒品危害防制條例
【裁判全文】
臺灣雲林地方法院刑事判決               98年度訴字第696號
公  訴  人  臺灣雲林地方法院檢察署檢察官
被      告  甲○○
指定辯護人  本院公設辯護人許俊雄
被      告  乙○○
選任辯護人  蕭敦仁律師
上列被告等因違反毒品危害防制條例案件，經檢察官提起公訴（
98年度偵字第3585號、第4003號），本院判決如下：
    主  文
甲○○犯如附表一所示各罪（包括「共同」犯如附表一編號(四)所
示之罪），均為累犯，分別處如附表一所示之刑。主刑部分應執
行有期徒刑拾年。扣案如附表二編號(一)所示之行動電話壹支（
不含SIM 卡壹張）沒收，未扣案之販賣毒品所得共計新臺幣貳萬
貳仟玖佰元沒收（其中新臺幣壹仟元應與共犯「大胖偉」連帶沒
收），如全部或一部不能沒收時，以其財產抵償之（其中新臺幣
壹仟元應與共犯「大胖偉」連帶抵償）。
乙○○販賣第一級毒品，累犯，處有期徒刑拾陸年。扣案如附表
三編號(一)所示之行動電話壹支（不含SIM 卡壹張）沒收，未扣案
之販賣毒品所得共計新臺幣貳仟元沒收，如全部或一部不能沒收
時，以其財產抵償之。
    犯罪事實
一、甲○○前(一)因竊盜案件，經臺灣嘉義地方法院以94年度易字
    第420 號判處有期徒刑6 月確定。(二)因施用第二級毒品案件
    ，經本院以95年度易字第67號判處有期徒刑7 月確定。(三)因
    詐欺案件，經本院以95年度六簡字第276 號判處有期徒刑4
    月確定。(四)上開(一)至(三)案件嗣經本院以96年度聲減字第1125
    號裁定，分別減刑，並合併定其應執行刑為有期徒刑6 月確
    定。(五)因竊盜案件，經本院以96年度六簡字第21號判處有期
    徒刑4 月確定。(六)因施用第一級、第二級毒品案件，經本院
    以96年度訴字第90號，分別判處有期徒刑8 月、6 月，應執
    行刑有期徒刑1 年確定。(七)因轉讓第二級毒品案件，經本院
    96年度訴字第91號判處有期徒刑1 年，嗣經臺灣高等法院臺
    南分院（下稱臺南高分院）以96年度上訴字第693 號，撤銷
    原判決，改判有期徒刑1 年，減為有期徒刑6 月，並經最高
    法院以96年度臺上字第5864號駁回上訴確定。(八)上開(五)至(七)
    案件，嗣經臺南高分院以96年度聲字第1118號，就上開(五)、
    (六)案件分別減刑，並與(七)案件合併定其應執行刑為有期徒刑
    1 年2 月確定。上開(四)、(八)案件接續執行，於民國97年4 月
    25日縮短刑期假釋付保護管束出監，迄97年8 月16日假釋期
    滿，其假釋未經撤銷，以執行完畢論。乙○○前因施用第二
    級毒品案件，經本院以97年度虎簡字第207 號判處有期徒刑
    4 月確定，於97年9 月21日易科罰金執行完畢。
二、甲○○明知海洛因、安非他命分別係毒品危害防制條例所列
    管之第一級毒品、第二級毒品，皆不得非法持有、販賣及轉
    讓，竟仍為下列行為：
    (一)甲○○分別基於販賣第一級、第二級毒品以營利之意圖，
      並以其所持用之門號0000000000號、0000000000號及0000
      000000號行動電話（門號申請人分別為：宋沙、丁○○及
      統一超商），作為販賣第一級毒品海洛因及第二級毒品安
      非他命聯絡之用，而為下列行為：
      1.同時販賣第一級毒品海洛因及第二級毒品安非他命予許
        榮祐部分：
        於如附表一編號(一)所示之時間、地點，以如附表一編號
        (一)所示之販賣毒品方式，同時販賣第一級毒品海洛因及
        第二級毒品安非他命予許榮祐1 次，並得款新臺幣（下
        同）5,000 元（第一級毒品海洛因3,000 元，第二級毒
        品安非他命2,000 元）。
      2.販賣第一級毒品海洛因予許榮祐部分：
        (1)於如附表一編號(二)、(三)所示之時間、地點，分別以如
          附表一編號(二)、(三)所示之販賣毒品方式，分別販賣第
          一級毒品海洛因予許榮祐2 次，並收得如附表一編號
          (二)、(三)所示之款項。
        (2)與真實姓名、年籍不詳綽號「大胖偉」之成年男子，
          共同基於販賣第一級毒品以營利之犯意聯絡，於如附
          表一編號(四)所示之時間、地點，共同以如附表一編號
          (四)所示之販賣毒品方式，販賣第一級毒品海洛因予許
          榮祐1 次，並得款1,000 元
      3.販賣第一級毒品海洛因予李怡霓、沈清雄及丁○○部分
        ：
        (1)於如附表一編號(五)所示之時間、地點，以如附表一編
          號(五)所示之販賣毒品方式，販賣第一級毒品海洛因予
          李怡霓1 次，並收得500 元。
        (2)於如附表一編號(六)至(八)所示之時間、地點，以如附表
          一編號(六)至(八)所示之販賣毒品方式，販賣第一級毒品
          海洛因予沈清雄3 次，並收得如附表一編號(六)至(八)所
          示之款項。
        (3)於如附表一編號(九)、(十一)所示之時間、地點，以如附表
          一編號(九)、(十一)所示之販賣毒品方式，販賣第一級毒品
          海洛因予丁○○2 次，並收得如附表一編號(九)所示之
          款項（編號(十一)部分未收得款項）。
      4.販賣第二級毒品安非他命予黃山田、郭文河部分：
        (1)於如附表一編號(十二)所示之時間、地點，以如附表一編
          號(十二)所示之販賣毒品方式，販賣第二級毒品安非他命
          予黃山田1 次，並收得款項3,000 元。
        (2)於如附表一編號(十三)、(十四)所示之時間、地點，分別以如
          附表一編號(十三)、(十四)所示之販賣毒品方式，分別販賣第
          二級毒品安非他命予郭文河2 次，並收得如附表一編
          號(十三)、(十四)所示之款項。
    (二)另基於有償轉讓第一級毒品海洛因之犯意，於如附表一編
      號(十)所示之時間、地點，以如附表一編號(十)所示之方式，
      有償轉讓實際數量不詳之第一級毒品海洛因予丁○○施用
      1 次（確實轉讓之數量不詳，然卷存資料並無上開轉讓之
      第一級毒品海洛因逾5 公克之證明）。
    (三)嗣於98年7 月15日23時許，經甲○○同意搜索後，在雲林
      縣西螺鎮○○○路110 號4 樓（下稱西興南路租屋處）扣
      得如附表二所示之物，而循線查悉上情。
三、乙○○亦明知海洛因、安非他命分別係毒品危害防制條例所
    列管之第一級毒品、第二級毒品，皆不得非法持有及販賣，
    仍於98年7 月8 日11時42分許，以其所持用之門號00000000
    00號行動電話（門號申請人為周世斌），撥打至甲○○所持
    用之門號0000000000號行動電話，經甲○○要求提供第一級
    毒品海洛因事宜，並於同日11時52分許，以上開行動電話聯
    繫前往乙○○位於雲林縣二崙鄉大同65之3 號103 室租屋處
    （下稱大同租屋處）之方向後，旋在甲○○及其女友丙○○
    到達上開乙○○租屋處後，經甲○○之要求，同時販賣實際
    數量不詳之第一級毒品海洛因及第二級毒品安非他命各1 小
    包予甲○○、丙○○1 次（第一級毒品海洛因及第二級毒品
    安非他命各1,000 元），並得款2,000 元。嗣於98年7 月16
    日11時25分許，經乙○○同意搜索後，在上開大同租屋處扣
    得如附表三所示之物，並循線查悉上情。
四、案經臺灣雲林地方法院檢察署檢察官指揮雲林縣警察局臺西
    分局暨自動檢舉簽分偵查起訴。
    理  由
壹、程序（即證據能力）部分：
一、被告以外之人於審判外之言詞或書面陳述，除法律有規定者
    外，不得作為證據，刑事訴訟法第159 條第1 項定有明文。
    查證人甲○○、丙○○於警詢中之陳述，屬於被告乙○○以
    外之人於審判外之陳述，且無刑事訴訟法第159 條之2 、之
    3 規定所列之事由存在，被告乙○○及其辯護人復已否認上
    開陳述之證據能力，則依前開刑事訴訟法第159 條第1 項之
    規定，證人甲○○、丙○○於警詢中之陳述，無證據能力。
二、被告以外之人於審判外之陳述，雖不符前4 條之規定，而經
    當事人於審判程序同意作為證據，法院審酌該言詞陳述或書
    面陳述作成時之情況，認為適當者，亦得為證據；當事人、
    代理人或辯護人於法院調查證據時，知有第159 條第1 項不
    得為證據之情形，而未於言詞辯論終結前聲明異議者，視為
    有前項之同意；刑事訴訟法第159 條之5 規定甚明。被告甲○○及其辯護人對於許榮祐、李怡霓、沈清雄、丁○○、黃
    山田及郭文河之警詢筆錄於本院言詞辯論終結前，均未對於
    證據能力聲明異議，本院審酌上開筆錄製作過程並無不法情
    事，且於製作完成均交其等親閱內容，經確認無訛後簽名，
    足認上開筆錄確係本於證人之陳述內容所製作，證據取得過
    程並無瑕疵，與本案待證事實間具有關聯性，以之為本案證
    據尚無不當，得作為證據使用。
三、被告以外之人於偵查中向檢察官所為之陳述，除顯有不可信
    之情況者外，得為證據，刑事訴訟法第159 條之1 第2 項定
    有明文。本件證人許榮祐、李怡霓、沈清雄、丁○○、黃山
    田、郭文河、丙○○及甲○○，在檢察官偵查中具結後所為
    之陳述，因檢察官原則上均能遵守法律規定，不致違法取供
    ，且其於偵查中向檢察官所為之陳述，均經具結，又無顯不
    可信之情況，揆諸前開規定，證人許榮祐、李怡霓、沈清雄
    、丁○○、黃山田、郭文河、丙○○及甲○○，上開於偵查
    中向檢察官所為業已具結之陳述，自均得作為證據使用。
四、卷附被告甲○○持用之門號0000000000號、0000000000號、
    0000000000號行動電話對外聯絡之通訊監察譯文，均係警員
    按監聽錄音帶或光碟側錄對話內容轉譯所得。經查，上開監
    聽係按臺灣雲林地方法院98年聲監字第160 號、第231 號通
    訊監察書所實施，有上開通訊監察書影本各1 紙在卷可稽（
    偵卷第64至66頁），監聽程序並無瑕疵可指，被告甲○○、
    乙○○與渠等辯護人亦未爭執相關對話之真實性，或譯文之
    正確性，本院於審判期日時復已提示譯文供被告甲○○、乙○○辨認、表示意見及進行辯論，參酌最高法院95年度臺上
    字第295 號、96年度臺上字第7147號判決意旨，上開通訊監
    察譯文即有證據能力。
五、本件資以認定被告犯罪事實之其他供述及非供述證據（詳見
    後述），檢察官、被告甲○○、乙○○及渠等之辯護人於本
    院調查證據時，並未於言詞辯論終結前聲明異議，本院審酌
    該等供述證據作成之情況，認為適當，且亦無其他違背法定
    程序而取證之情形，依刑事訴訟法第159 條之5 規定、第15
    8 條之4 反面解釋，自有證據能力。
貳、實體部分：
一、被告甲○○部分：
    (一)犯罪事實欄二、(一)部分（即附表一編號(一)至(九)、(十一)至(十四)部
      分）：
      1.訊據被告甲○○對上開犯罪事實欄二、(一)部分（即如附
        表一編號(一)至(九)、(十一)至(十四)所示）均坦承不諱，核與證人
        許榮祐、李怡霓、沈清雄、丁○○、黃山田及郭文河於
        警詢及偵訊中之證述相符（警卷第27至51頁、第54至59
        頁、第71至81頁、偵卷第81、82、92、106 、107 、10
        8 、126 、127 、144 、145 、179 、180 頁），並有
        門號0000000000號、0000000000號及0000000000號行動
        電話之本院98年度聲監字第160 號、第231 號通訊監察
        書各1 份（偵卷第64、65頁），及上開門號與門號0000
        000000號、000000000 號、000000000 號、0000000000
        號、0000000000號、0000000000號行動電話及室內電話
        之通訊監察譯文（如附表四編號(一)至(九)、(十一)至(十四)所示，
        本院卷(一)第53至66、69至74、110 至111 頁）附卷可稽
        ，且有如附表二編號(一)所示含門號0000000000號SIM 卡
        之黑色TVmobile行動電話1 支扣案可佐，堪認被告前開
        自白，確與事實相符，自堪採信。
      2.按刑法關於正犯、從犯之區別，係以其主觀之犯意及客
        觀之犯罪行為為判斷標準，凡以自己犯罪之意思而參與
        犯罪，無論其所參與者是否係犯罪構成要件之行為，皆
        為正犯；其以幫助他人犯罪之意思而參與犯罪，所參與
        者苟係犯罪構成要件之行為，亦為正犯；必以幫助他人
        犯罪之意思而參與犯罪，所參與者又為犯罪構成要件以
        外之行為，始為從犯。且聯絡毒品買賣、交付毒品、收
        取毒品買賣價金等行為，均屬販賣毒品罪構成要件事實
        之部分行為，苟有參與其事，即係分擔實行犯罪行為，
        自應負共同販賣毒品罪責。就犯罪事實欄二、(一)、2.、
        (2)部分（即如附表一編號(四)所示），檢察官雖認被告甲○○「指示」真實姓名、年籍不詳綽號「大胖偉」之人
        ，以一手交錢一手交貨之方式，販賣第一級毒品海洛因
        1 小包予證人許榮祐等情，惟證人許榮祐於警詢及偵訊
        中均證稱：第一級毒品海洛因係由「大胖偉」所交付等
        語（警卷第80頁、偵卷第180 頁），被告甲○○則供稱
        ：「大胖偉」知道其所交付予證人許榮祐之物品係第一
        級毒品海洛因，後來有將所收取之1,000 元交付予被告
        甲○○等語（本院卷(二)第70頁反面），顯見「大胖偉」
        已直接參與販賣毒品構成要件之交付毒品及收取毒品買
        賣價金之行為。因此，如附表一編號(四)所部分，被告甲○○應與「大胖偉」成立共同正犯。
      3.就犯罪事實欄二、(一)、3.、(3)部分（即如附表一編號(十一)
        所示），證人丁○○雖於本院審理中證稱：其在被告甲○○西興南路租屋處，曾以手機連同SIM 卡一同交付予
        被告甲○○，用以抵押賒欠購買第一級毒品海洛因之價
        金1,000 元等語（本院卷(二)第60頁反面、第64頁），惟
        查證人丁○○於警詢及偵訊中均證稱係以SIM 卡向被告
        甲○○抵押賒欠購買第一級毒品海洛因之價金1,000 元
        等語（警卷第67至69頁、偵卷第145 頁），且被告甲○○所持用之門號0000000000號行動電話，與證人丁○○
        所持用之門號0000000000號行動電話之通訊監察譯文中
        ，亦僅提及：「B （證人丁○○）：我先拿電話給你，
        我等一下『返頭』再去拿好嗎？A （被告甲○○）：拿
        什麼？B ：電話啦。A ：什麼電話？B ：我的電話卡片
        。」等語，有上開通訊監察譯文可按（本院卷(一)第61頁
        ），並未提及任何有關手機之情形。綜上觀之，應認就
        附表一編號(十一)部分，證人丁○○持以向被告甲○○賒欠
        購買第一級毒品海洛因價金1,000 元之物品為SIM 卡1
        張。
    (二)犯罪事實欄二、(二)部分（即附表一編號(十)部分）：
      1.訊據被告甲○○對上開犯罪事實亦坦承不諱，核與證人
        丁○○於警詢、偵訊及本院審理時證稱：伊於98年5 月
        20日下午，因沒有錢可向被告甲○○購買第一級毒品海
        洛因，遂向被告甲○○提議以「用證人丁○○名義申請
        行動電話SIM 卡2 張交付予被告甲○○」之方式，向被
        告甲○○「換取」第一級毒品海洛因1 包，申請行動電
        話所需之價金700 元，係由被告甲○○所支付等語相符
        （警卷第66、67頁、偵卷第144 、145 頁、本院卷(二)第
        62頁），並有門號0000000000號行動電話之本院98 年
        度聲監字第160 號通訊監察書1 份（偵卷第64頁），及
        上開門號與門號0000000000號行動電話之通訊監察譯文
        （如附表四編號(十)所示，本院卷(一)第60頁）附卷可稽，
        堪認被告前開自白，確與事實相符，自堪採信。
     2.又販賣與轉讓毒品之犯行，固有時均為雙方之有償之對
       價行為。但所謂販賣行為者，須以營利之意思而購入或
       賣出，方足構成，倘於有償轉讓與他人之初，係基於營
       利之意思，並已著手實施，而因故無法高於購入原價出
       售，最後不得不以原價或低於原價讓與他人時，仍屬販
       賣行為，苟始終無營利之意思，縱以原價或低於原價有
       償讓與他人，即難謂為販賣行為，僅得以轉讓行為論處
       （最高法院94年度臺上字第5317號判決意旨參照）。查
       卷附相關資料，僅能證明被告甲○○係以1 包重量不詳
       之第一級毒品海洛因，向證人丁○○換取SIM 卡2 張，
       且辦理該SIM 卡所需之價金700 元，係由被告甲○○所
       支付。而該SIM 卡究係預付卡門號或一般門號？若為預
       付卡門號，是否為空卡？或已有儲值金額在內？卷內均
       無其他佐證可以證明，惟上開SIM 卡2 張本身即帶有經
       濟價值，故被告甲○○仍屬有償將第一級毒品海洛因交
       付予證人丁○○。而檢察官所提出之證據，僅能證明被
       告甲○○「有償」轉讓第一級毒品海洛因予證人丁○○
       ，並未提出足以證明被告甲○○於交付第一級毒品海洛
       因之際，主觀上具有營利意思或確有獲利之證據；而本
       案復查無被告甲○○有以高於原價之價格出售獲利之事
       實，本於「罪證有疑，利歸被告」之原則，應從有利被
       告甲○○之認定，亦即認定被告甲○○係以原價或低於
       原價，有償轉讓第一級毒品海洛因予證人丁○○，並無
       營利之目的，依法僅能依轉讓第一級毒品罪論處，尚難
       以販賣第一級毒品罪相繩。
     (三)綜上所述，被告甲○○販賣第一級毒品海洛因、販賣第
       二級毒品安非他命及轉讓第一級毒品海洛因之犯行，事
       證明確，堪以認定，應依法論科。
二、被告乙○○部分：
    (一)訊據被告乙○○固不否認曾於如附表五所示之時間與證人
      甲○○通話，但矢口否認有何販賣第一級毒品海洛因及第
      二級毒品安非他命予證人甲○○及丙○○之犯行，辯稱：
      伊並無上開販賣毒品犯行云云。
    (二)辯護人並為被告辯護：
      1.共犯甲○○之自白不得作為被告乙○○有罪之唯一證據
        ，另販賣毒品案件，作為指證者之供詞應採取較嚴格之
        要求，本件證人甲○○及丙○○之證述有諸多前後不一
        之處，不得採信。
      2.被告乙○○與證人即其女友戊○○自98年7 月1 日起，
        即於大同租屋處同住，若證人甲○○確自98年6 月中起
        幾乎每日向被告乙○○購毒，則在98年7 月8 日前早已
        知悉大同租屋處，豈有如通訊監察譯文所示尚在詢問被
        告乙○○地點之理？被告乙○○又豈不知證人甲○○以
        電話聯繫係為購毒？竟於通訊監察譯文中未言及購毒之
        數量、金額之理？足見證人甲○○所謂「快要死了」「
        支援一下」，無非表示毒癮發作及向被告乙○○索討毒
        品之意，並非聯繫購毒。
      3.依證人丙○○之證述，無法確實指證98年7 月8 日當日
        證人甲○○有無向被告乙○○購毒之事實。
      4.依證人戊○○之證述可知，被告乙○○就其單純持有及
        施用毒品情形，已不讓證人戊○○知悉，豈會在同一間
        房間為交付毒品及收受金錢之毒品交易行為？亦豈有如
        證人丙○○所證，在大同租屋處施用毒品之可能？足證
        證人甲○○及丙○○證稱於98年7 月8 日與被告乙○○
        有毒品交易之情，明顯不實。
    (三)經查：
      1.證人甲○○於98年7 月8 日，有持用門號0000000000號
        行動電話，與被告乙○○所持用之門號0000000000號行
        動電話多次聯繫，並相約在被告乙○○位於雲林縣二崙
        鄉大同65之3 號103 室租屋處等情，除據被告乙○○供
        承在卷外（偵卷第166 頁、本院卷(一)第24、102 、105
        頁），復與證人甲○○於偵訊中之證述相符（偵卷第45
        頁），並有本院98年度聲監字第231 號通訊監察書1 紙
        及如附表五所示之通訊監察譯文可按（偵卷第65頁、本
        院卷(一)第67至68頁），上開事實足堪認定。
      2.證人甲○○於偵訊時證稱：（〈檢察官朗讀並提示0000
        000000門號與0000000000門號於98年7 月8 日11時42分
        、52分的通訊監察譯文【即附表五所示之通訊監察譯文
        】〉有無印象有這二通電話？跟何人講電話？是什麼意
        思？）有印象，我是跟「黑仔」講電話，「黑仔」就是
        我在警察局指認的乙○○，我跟他約見面是要向他購買
        毒品海洛因及安非他命，是在他家買到的，是他的租屋
        處，就是在紅葉KTV 附近，那是出租套房，我有進去他
        的租屋處，也就是今天我帶警察去的地方，我花了2 千
        元買到海洛因、安非他命各1 千元，我跟我女朋友丙○○一起開車去等語，並於檢察官諭知具結之義務及偽證
        之處罰，並具結後，仍為相同之證述（偵卷第45、46頁
        ）。嗣於本院審理時亦證稱：98年7 月8 日當天有與證
        人丙○○一同前往被告乙○○位於雲林縣二崙鄉大同國
        小附近之租屋處，上開租屋處附近有一間自強保齡球館
        及紅葉KTV ，當天伊跟被告乙○○買了各1 、2 千元之
        第一級毒品海洛因及第二級毒品安非他命。當時通訊監
        察譯文中所提到的「查某」是指海洛因，沒有提到安非
        他命是因為只想先聯絡買海洛因，看情形再買安非他命
        等語（本院卷(二)第39、42頁）。核與證人丙○○於98年
        7 月16日偵訊時結證：（〈檢察官朗讀並提示00000000
        00門號與門號0000000000門號於98年7 月8 日11時42分
        、52分的通訊監察譯文A 部分〉有無印象有這二通電話
        ？跟何人講電話？是什麼意思？）這一次應該是第一次
        去「黑仔」乙○○的租屋處，乙○○原本是租在虎尾，
        第一次去的時候我有毒癮發作，所以我沒有注意那麼多
        ，第一次去的時候有買到海洛因，也有買到安非他命仔
        ，那一次花多少錢我忘記了，我們跟他約見面是在他的
        租屋處，就是在紅葉KTV 附近，那是出租套房，我們有
        進去他的租屋處等語（偵卷第17頁），大致相符。
      3.另依被告乙○○與證人甲○○所持用之上開行動電話門
        號通訊監察譯文所載（本院卷(一)第67、68頁）：
        (1)通話時間：98年7月8日11時42分
          主叫號碼（B）：0000000000號【被告乙○○持用】
          被叫號碼（A）：0000000000號【證人甲○○持用】
          ----
          A：你那裡有「查某」嗎？
          B：有啊。
          A：喔，快要死了。
          B：快要死。
          A：喔，支援一下。
          B：好啦。
          ----
          通話時間：98年7月8日11時52分
          主叫號碼（A）：0000000000號【證人甲○○持用】
          被叫號碼（B）：0000000000號【被告乙○○持用】
          ----
          A：到了。
          B：好。
        (2)依上開通訊監察譯文內容觀之，證人甲○○於電話中
          表示被告乙○○是否有第一級毒品海洛因（代號：查
          某），並顯示證人甲○○已到達約定地點，其過程與
          一般通常商品買賣之交易情節並無二致，而與一般吸
          毒者間可能基於情誼，未有營利意圖僅代為跑腿購買
          之情形不同。證人甲○○上開於偵訊時之證述，與本
          院審理中所為之證述大致相符，且與上開通訊監察譯
          文內容一致，其證言應可採信。
      4.參以被告乙○○雖就公訴人起訴其販賣第一級毒品海洛
        因及第二級毒品安非他命予甲○○及丙○○乙情矢口否
        認，惟被告乙○○於98年7 月22日及98年7 月24日偵訊
        中均坦承於98年7 月8 日有販賣第一級毒品海洛因及第
        二級毒品安非他命予證人甲○○及丙○○等語（偵卷第
        131 、167 頁）。查被告乙○○係具相當生活智識程度
        之成年人士，倘其未曾販賣第一級毒品海洛因及第二級
        毒品安非他命，豈有於檢察官偵查中坦承之理？而證人
        甲○○、丙○○於偵查中，及證人甲○○於本院審理中
        ，所為證述均係出於其自由意志，渠等有向被告乙○○
        購買第一級毒品海洛因及第二級毒品安非他命之證述核
        屬一致，堪認被告乙○○應該害怕遭到法院以販賣第一
        級毒品海洛因及販賣第二級毒品安非他命重罪判刑，至
        本院審理階段，翻供否認販賣第一級毒品及第二級毒品
        予甲○○及丙○○施用，是甲○○及丙○○證述曾向被
        告乙○○購買第一級毒品海洛因及第二級毒品安非他命
        等情，應屬真實可採。
      5.另就被告乙○○於98年7 月8 日，販賣第一級毒品海洛
        因及第二級毒品安非他命予證人甲○○及丙○○之價格
        部分，被告乙○○雖於98年7 月22日偵訊中供認：第一
        級毒品海洛因1,000 元，第二級毒品安非他命2,000 元
        云云（偵卷第131 頁），於98年7 月24日偵訊中供認：
        第一級毒品海洛因1,000 元，第二級毒品安非他命1,00
        0 元等語（偵卷第166 頁），惟參酌證人甲○○前開證
        述，均係證述被告乙○○所販賣之毒品價格為第一級毒
        品海洛因及第二級毒品安非他命各1,000 元等語，本於
        「罪證有疑，利歸被告」之原則，應認被告乙○○98年
        7 月8 日所販賣之毒品價格為第一級毒品海洛因及第二
        級毒品安非他命各1,000 元，合計2,000 元。至於證人
        甲○○雖於本院審理中一度證稱：「（98年7 月8 日當
        天買毒品的錢是誰的？）我的。（由你直接交付予被告
        乙○○嗎？）對。98年7 月8 日那天我出錢的，不是合
        資的。」云云（本院卷(二)第43、44頁）。惟查，證人甲○○與丙○○於偵訊中均證稱係一同向被告乙○○購買
        毒品，渠等亦一同前往被告乙○○大同租屋處等情，均
        如前述，證人甲○○亦證稱：「（98年7 月8 日購買毒
        品2 千元，是你跟丙○○合資的嗎？）對。（等於你那
        天買毒品是供你與丙○○施用？）對。」等語（本院卷
        (二)第44頁），足見98年7 月8 日當天，證人甲○○與丙○○係一同合資向被告乙○○購買毒品。而證人甲○○
        之所以為上開「此次購買毒品之款項係由伊所支付」之
        證述，仍因伊與丙○○為男女朋友關係，渠等間就金錢
        往來細項並未分別十分清楚，此觀諸證人甲○○證稱：
        我的錢就是他（指丙○○）的錢，他的錢是我的錢，有
        時候我身上沒有帶錢，是放在他那邊等語（本院卷(二)第
        43頁反面）自明。因此，尚難僅憑證人甲○○上開係伊
        支付款項之證述，遽認被告乙○○販賣毒品之對象僅為
        證人甲○○1 人，併予敘明。
      6.綜上觀之，可見被告乙○○確實有於98年7 月8 日，在
        其租屋處，將第一級毒品海洛因及第二級毒品安非他命
        各1 小包，以每包1,000 元，合計2,000 元之價格，販
        賣予證人甲○○及丙○○，並當場收取2,000 元，被告
        乙○○與證人甲○○及丙○○間，確有對價關係，至為
        明確。
    (四)被告乙○○及其辯護人雖以前詞置辯，惟查：
      1.證人戊○○之證述無法採為對被告乙○○有利之認定：
        (1)證人甲○○於偵訊中及本院審理時均證稱：伊與證人
          丙○○於98年7 月8 日有一起前往大同租屋處等語（
          偵卷第45頁、本院卷(二)第39、40頁），並於審理中證
          稱：98年7 月8 日當天到達大同租屋處時，在場的有
          被告乙○○之女朋友戊○○、證人丙○○、被告張育
          璁及證人甲○○等4 人（本院卷(二)第39頁反面）。核
          與證人丙○○於98年7 月16日偵訊中及本院審理中之
          證述（偵卷第17頁、本院卷(二)第46頁、第47頁反面）
          ，及證人即被告乙○○之女朋友戊○○於本院審理中
          之證述（本院卷(二)第55頁）相符。而且，依被告張育
          璁與證人甲○○所持用之行動電話通訊監察譯文所示
          ，被告乙○○與證人甲○○亦談及：「B （被告張育
          璁）：你現在在哪裡？A （證人甲○○）：我現在從
          油車過去西螺方向。B ：你不要再讓人家過來了。A
          ：我和我女朋友而已。」等語，亦有通訊監察譯文在
          卷可佐（本院卷(一)第67頁）。綜上觀之，足認證人邱
          世民與丙○○有一同前往大同租屋處，證人戊○○有
          在場。
        (2)證人戊○○雖證稱：大同租屋處為伊所承租，伊並未
          看過證人甲○○或丙○○交付金錢予被告乙○○，亦
          未曾看過被告乙○○交付毒品予證人甲○○或丙○○
          云云（本院卷(二)第54頁反面）。惟，證人戊○○亦證
          稱：大同租屋處是套房，只有1 間房間，浴室有隔另
          1 間。扣掉浴室，空間大約4.6X3.3 公尺，只有1 張
          床、電視櫃、衣櫥、化妝台及1 張椅子。98年7 月8
          日當天，伊幫證人甲○○及丙○○開門後，伊就去睡
          覺，雖然睡覺的地方離證人甲○○、丙○○及被告張
          育璁聊天的地方不遠，但因為在睡覺，所以證人邱世
          民等人說的內容伊聽不清楚等語（本院卷(二)第58頁反
          面、第59頁）。因此，證人戊○○於證人甲○○及張
          雅惠到達大同租屋處後，既已入睡，且對證人甲○○
          等人交談之內容聽不清楚，自無從親眼見到被告張育
          璁與證人甲○○、丙○○之行為。是故，尚無法僅以
          證人戊○○未見到被告乙○○及證人甲○○、丙○○
          有毒品交易之行為，即遽認被告乙○○未為此部分之
          犯行。
      2.證人甲○○、丙○○之證言可採：
        (1)雖證人甲○○於本院審理中，就98年7 月8 日起至98
          年7 月15日止，向被告乙○○購買毒品之細節，無法
          為詳實之記憶，證稱：98年7 月8 日是第1 次到大同
          租屋處，從同年7 月8 日至15日，每天都有到大同租
          屋處。98年7 月9 日有再向被告乙○○購買毒品，已
          忘記買多少錢，大部分的時間證人丙○○都有一起去
          。98年7 月9 日購買毒品的錢是伊與證人丙○○一同
          合資，大概買4 、5 千元，是由伊交付款項予被告張
          育璁。98年7 月8 日起至同年月15日間，有時候伊身
          上沒帶錢，錢放在證人丙○○身上，由證人丙○○出
          資。98年7 月8 日起至同年月15日間，證人丙○○未
          一同前往大同租屋處之次數約有2 、3 次或1 、2 次
          等語（本院卷(二)第42頁反面至第44頁反面）。與證人
          丙○○於本院審理中證稱：自98年7 月8 日起至同年
          月15日間，伊去大同租屋處之次數未超過5 次。此期
          間內，證人甲○○向被告乙○○購買毒品時，好像沒
          有從伊身上拿錢等語（本院卷(二)第49頁反面、第50頁
          反面）有所不同。
        (2)查，證人丙○○嗣於本院審理時，亦證稱98年7 月8
          日當日除在被告乙○○大同租屋處施用毒品外，尚有
          買毒品回去施用，且其亦有施用第一級毒品海洛因及
          第二級毒品安非他命等語（本院卷(二)第50頁、第52頁
          反面），顯見於98年7 月8 日當日，證人丙○○確實
          有與證人甲○○一同自被告乙○○大同租屋處購買毒
          品回去施用。再觀以證人丙○○於98年7 月16日偵訊
          中亦稱98年7 月8 日去被告乙○○大同租屋處時，毒
          癮發作，與其於本院審理時之證述相符（本院卷(二)第
          47、48、49頁），且依如附表五之通訊監察譯文所示
          ，證人甲○○確實有透過電話向被告乙○○詢問如何
          前往大同租屋處，業如前述，則98年7 月8 日當日對
          證人丙○○而言，係第一次前往大同租屋處，其對此
          當有較為深刻之印象。而施用毒品者，購買毒品多為
          數次以上，無法清晰記憶精確購買次數，乃屬常情，
          證人丙○○亦證稱：第一級毒品海洛因1,000 元伊施
          用不到1 次，第二級毒品安非他命1,000 元則可以用
          好幾次等語（本院卷(二)第52頁反面），顯見證人張雅
          惠所需之毒品用量非輕。是縱證人甲○○與丙○○於
          本院審理中，就渠等於98年7 月8 日至98年7 月15日
          期間，究竟向被告乙○○購買多少次之毒品及相關之
          細節有所出入，惟不影響證人甲○○在98年7 月8 日
          當天，確實有向被告乙○○購買毒品之事實（檢察官
          亦僅起訴被告乙○○於98年7 月8 日當日販賣第一級
          毒品海洛因及第二級毒品安非他命1 次之犯行，就其
          餘部分均未起訴）。
        (3)再衡之本件查獲被告乙○○之經過，係於臺灣雲林地
          方法院檢察署檢察官指揮雲林縣警察局虎尾分局，在
          98年7 月16日警詢中供出毒品來源為被告乙○○之前
          ，僅由對證人甲○○之通訊監察譯文內容得知證人邱
          世民疑似曾於同年月8 日、9 日向持用門號00000000
          00號行動電話之人購買毒品，至持用該門號行動電話
          之人，其確切姓名年籍為何？居處何在？均一無所知
          ，而係於拘獲證人甲○○後，由證人甲○○向警方供
          出毒品來源係綽號「黑仔」、租屋居住在雲林縣崙背
          鄉台19線紅葉KTV 附近，並帶同警方查訪，嗣將上情
          及相關通訊監察譯文陳報承辦檢察官循線查獲被告張
          育璁等情，有臺灣雲林地方法院檢察署98年11月10日
          雲檢家孝98偵4003字第30490 號函在卷可稽（本院卷
          (一)第140 之1 頁），足證證人甲○○並非為攀誣構陷
          被告乙○○而主動前往警察局檢舉或通報，而係為警
          查獲時方供出購買毒品來源，雖其供出購買毒品來源
          有助於證人甲○○得依毒品危害防制條例第17條第1
          項之規定減輕其刑，然考之證人甲○○之證述自始一
          致，已見前述，亦核與證人甲○○及被告乙○○之通
          訊監察譯文相符（如附表五所示，本院卷(一)67、68頁
          ），益可徵證人甲○○前開證述並非杜撰，應為真實
          ，尚難以證人甲○○為求自己減刑而證述事實，遽認
          證人甲○○所述不可採信至明。
      (五)末按毒品海洛因及安非他命，本無一定之公定價格，是
        其各次買賣之價格，當亦各有差異，或隨供需雙方之資
        力、關係之深淺、需求之數量、貨源之充裕與否、販賣
        者對於資金之需求程度，以及政府查緝之態度，進而為
        各種不同之風險評估，而為機動性之調整，是其價格標
        準，自非一成不變，且販賣者從各種「價差」或「量差
        」或「純度」謀取利潤方式，亦有差異，然其所圖利益
        之非法販賣行為目的，則屬相同，並無二致。因之，販
        賣利得，除經被告坦承，或其價量至臻明確外，確實難
        以究其原委。然按一般民眾普遍認知之毒品非法交易，
        向為政府查禁森嚴且重罰不寬貸，衡諸常情，倘非有利
        可圖，絕無平白甘冒被重罰風險之理，從而，舉凡有償
        交易，除足反證其確另基於某種非圖利本意之關係外，
        通常尚難因無法查悉其買進、賣出之差價，而諉無營利
        之意思，或阻卻販賣犯行之追訴。查被告乙○○為智識
        正常之成年人，對於毒品海洛因、安非他命價格昂貴，
        取得不易，毒品交易為政府檢警機關嚴予取締之犯罪，
        法律並就此懸有重典處罰，當知之甚稔，而被告乙○○
        與證人甲○○及丙○○僅屬一般交往，倘無從中賺取差
        價或投機貪圖小利，豈有甘冒重典依購入價格轉售或代
        購之理？是被告乙○○主觀上具有營利之意圖，亦臻明
        確。
      (六)綜上所述，被告乙○○販賣第一級毒品海洛因及第二級
        毒品安非他命予證人甲○○及丙○○之犯行，事證明確
        ，堪以認定，應依法論科。
、新舊法比較：
一、按被告行為後法律有變更者，適用行為時之法律，但行為後
    之法律有利於行為人者，適用最有利於行為人之法律，刑法
    第2 條第1 項定有明文。而行為後法律有變更者，依刑法第
    2 條第1 項之規定為新舊法之比較時，應就罪刑有關之一切
    情形，比較其全部結果，而為整體之適用新法或舊法，不能
    割裂而分別適用有利益之條文（最高法院95年度臺上字第64
    83號判決意旨參照）。按被告2 人行為時之毒品危害防制條
    例第4 條第1 項、第2 項、第17條分別規定為：「製造、運
    輸、販賣第一級毒品者，處死刑或無期徒刑；處無期徒刑者
    ，得併科新臺幣1,000 萬元以下罰金。」「製造、運輸、販
    賣第二級毒品者，處無期徒刑或7 年以上有期徒刑，得併科
    新臺幣700 萬元以下罰金。」「犯第4 條第1 項至第4 項、
    第5 條第1 項至第4 項前段、第6 條第1 項至第4 項、第7
    條第1 項至第4 項、第8 條第1 項至第4 項、第10條或第11
    條第1 項、第2 項之罪，供出毒品來源，因而破獲者，得減
    輕其刑。」上開條文於98年5 月20日經總統號令修正公布，
    並自公布後6 個月即98年11月20日施行，前開條文修正後分
    別規定為：「製造、運輸、販賣第一級毒品者，處死刑或無
    期徒刑；處無期徒刑者，得併科新臺幣2,000 萬元以下罰金
    。」「製造、運輸、販賣第二級毒品者，處無期徒刑或7 年
    以上有期徒刑，得併科新臺幣1,000 萬元以下罰金。」「犯
    第4 條至第8 條、第10條或第11條之罪，供出毒品來源，因
    而查獲其他正犯或共犯者，減輕或免除其刑。」並於第17條
    第2 項增列「犯第4 條至第8 條之罪於偵查及審判中均自白
    者，減輕其刑。」
二、本件就被告甲○○所犯上開犯罪事實二、(一)部分，因有供出
    毒品來源因而查獲，故有修正後毒品危害防制條例第17條第
    1 項「必」減輕其刑規定之適用，而修正後毒品危害防制條
    例第4 條第1 項及第2 項之規定，僅在得併科之罰金刑部分
    ，較修正前同條項規定有所提高，經整體比較結果，自以適
    用修正後毒品危害防制條例之規定較有利於被告甲○○。另
    被告甲○○所犯上開犯罪事實二、(二)部分，因有供出毒品來
    源因而查獲，亦有修正後毒品危害防制條例第17條第1 項「
    必」減輕其刑規定之適用，而同條例第8 條並未修正，故僅
    需就該條例第17條第1 項之規定為新舊法比較，比較結果亦
    以適用修正後毒品危害防制條例第17條第1 項之規定，對被
    告甲○○較為有利。而被告乙○○所犯上開犯罪事實三部分
    ，因無適用修正後毒品危害防制條例第17條之情形，故單就
    該條例修正前後之第4 條比較結果，自以適用修正前毒品危
    害防制條例規定較為有利。
肆、論罪科刑部分：
一、被告甲○○部分：
    (一)核被告甲○○所為，就販賣第一級毒品海洛因予許榮祐、
      李怡霓、沈清雄、丁○○營利部分，均係犯毒品危害防制
      條例第4 條第1 項之販賣第一級毒品罪，就販賣第二級毒
      品安非他命予許榮祐、黃山田、郭文河營利部分，均係犯
      毒品危害防制條例第4 條第2 項之販賣第二級毒品罪，就
      轉讓第一級毒品海洛因予丁○○部分，則係犯毒品危害防
      制條例第8 條第1 項之轉讓第一級毒品罪（詳如附表一所
      示）。又被告甲○○就犯罪事實欄二、(一)、1.部分（即如
      附表一編號(一)所示），同時販賣第一級毒品海洛因及第二
      級毒品安非他命予許榮祐1 次部分，係為同一販賣行為，
      觸犯毒品危害防制條例第4 條第1 項販賣第一級毒品罪及
      同條第2 項販賣第二級毒品罪二罪名，為想像競合犯，應
      依刑法第55條之規定，從較重之販賣第一級毒品罪處斷。
      被告甲○○為販賣、轉讓而持有第一級毒品海洛因及第二
      級毒品安非他命之低度行為，分別為其嗣後販賣、轉讓之
      高度行為所吸收，均不另論罪。另被告甲○○就犯罪事實
      欄二、(一)、2.、(2)部分（即如附表一編號(四)所示），販賣
      第一級毒品予許榮祐部分，與綽號「大胖偉」間，有犯意
      聯絡及行為分擔，應論以共同正犯。被告甲○○上開所為
      如附表一所示之販賣第一級毒品罪、販賣第二級毒品罪及
      轉讓第一級毒品罪，犯意各別，行為互殊，應予分論併罰
      ，共14罪（販賣第一級毒品10罪、販賣第二級毒品3 罪、
      轉讓第一級毒品1 罪）。
    (二)檢察官起訴雖認被告甲○○就犯罪事實欄二、(二)部分（即
      如附表一編號(十)所示），交付第一級毒品海洛因予丁○○
      之犯行，涉有毒品危害防制條例第4 條第1 項之販賣第一
      級毒品罪嫌，實有誤會，已如前述，惟社會基本事實相同
      ，自應變更起訴法條。又按刑事訴訟法第95條第1 款規定
      ：「訊問被告應先告知犯罪嫌疑及所犯所有罪名，罪名經
      告知後，認為應變更者，應再告知」，乃被告在刑事訴訟
      程序上應受告知之權利，為憲法第8 條第1 項正當法律程
      序保障內容之一，旨在使被告能充分行使防禦權，以維審
      判程序之公平。然被告若知所防禦或已提出防禦或事實審
      法院於審判過程中已就被告所犯罪名，應變更罪名之構成
      要件為實質之調查，縱形式上未告知罪名，對被告防禦權
      之行使既無所妨礙，其訴訟程序縱稍有瑕疵，仍不得認為
      判決有何違法（最高法院90年度臺非字第172 號判決意旨
      參照）。本案檢察官就被告甲○○轉讓第一級毒品犯行，
      係以毒品危害防制條例第4 條第1 項之罪嫌起訴，惟經本
      院變更起訴法條改依同條例第8 條第1 項論處，本院已就
      被告甲○○是否有轉讓第一級毒品之事實為實質之調查，
      被告甲○○就該項之事實，亦有所主張與辯解，於其被訴
      事實，得以充分防禦，尚無使被告甲○○無從行使防禦權
      之情形，縱未告知應變更之罪名，既於被告甲○○之防禦
      權無所妨礙，本院改依毒品危害防制條例第8 條第1 項之
      罪處斷，尚難認有突襲裁判之違法，附此敘明。
    (三)另按轉讓毒品達一定數量者，加重其刑至二分之一，其標
      準由行政院定之，毒品危害防制條例第8 條第6 項定有明
      文；行政院據該規定於93年1 月7 日發布轉讓持有毒品加
      重其刑之數量標準，該標準第2 條第1 項第1 款規定，轉
      讓、持有第一級毒品：淨重5 公克以上，加重其刑至二分
      之一。然查：被告甲○○所轉讓之第一級毒品，並未扣案
      ，無法測得實際重量，惟依證人丁○○證述之情節觀之，
      被告甲○○僅轉讓少許之第一級毒品海洛因供其施用，可
      知被告甲○○轉讓第一級毒品海洛因之數量甚少，揆諸「
      罪證有疑，利歸被告」之證據法則，尚難認被告甲○○轉
      讓予丁○○之第一級毒品海洛因淨重之數量，已逾5 公克
      以上，自無從依毒品危害防制條例第8 條第6 項規定加重
      其刑。
    (四)查被告甲○○有犯罪事實欄所載之前案紀錄及執行資料，
      有臺灣高等法院被告前案紀錄表1 紙在卷可佐，其受徒刑
      之執行完畢後，5 年以內故意再犯本案14件有期徒刑以上
      之各罪，均為累犯，俱應依刑法第47條第1 項之規定加重
      其刑（法定刑為死刑或無期徒刑部分依法不得加重）。
    (五)被告甲○○所犯本件販賣第一級毒品、販賣第二級毒品及
      轉讓第一級毒品各罪，供出毒品來源為綽號「黑仔」、租
      屋居住於雲林縣崙背鄉台19線紅葉KTV 附近，並因而查獲
      乙○○，此有臺灣雲林地方法院檢察署98年11月10日雲檢
      家98偵4003字第30490 號函附卷可稽（本院卷(一)第140 之
      1 、140 之2 頁），是被告甲○○已供出毒品來源，並因
      而查獲乙○○，所犯各罪均依毒品危害防制條例第17條第
      1 項之規定，減輕其刑。
    (六)被告甲○○所犯上開各罪刑之加重及減輕，依刑法第69條
      、第70條規定，就販賣第二級毒品、轉讓第一級毒品罪，
      法定刑為有期徒刑及併科罰金部分先加後減之，就販賣第
      一級毒品罪，併科罰金部分先加後減之，法定刑為死刑、
      無期徒刑部分則減輕其刑。
    (七)又按刑法第59條規定犯罪之情狀可憫恕者，得酌量減輕其
      刑，其所謂「犯罪之情狀」，與同法第57條規定科刑時應
      審酌之一切情狀，並非有截然不同之領域，於裁判上酌減
      其刑時，應就犯罪一切情狀（包括第57條所列舉之10款事
      項），予以全盤考量，審酌其犯罪有無可憫恕之事由（即
      有無特殊之原因與環境，在客觀上足以引起一般同情，以
      及宣告法定低度刑，是否猶嫌過重等等），以為判斷。而
      就販賣毒品案件中，同為販賣毒品之人，其原因動機不一
      ，犯罪情節未必盡同，或有大盤毒梟者，亦有中、小盤之
      分，甚或僅止於吸毒者友儕間為求互通有無之有償轉讓者
      亦有之，其販賣行為所造成危害社會之程度自屬有異，於
      此情形，倘依其情狀處以適當徒刑，即足以懲儆，並可達
      防衛社會之目的者，自非不可依客觀之犯行與主觀之惡性
      二者加以考量其情狀，是否有可憫恕之處，適用刑法第59
      條之規定酌量減輕其刑，期使個案裁判之量刑，能斟酌至
      當，符合比例原則（最高法院95年度臺上字第6157號判決
      意旨參照）。經查，本件被告甲○○所犯之前開犯罪事實
      欄二、(一)、1.至3.（即如附表一編號(一)至(九)、(十一)所示），
      販賣第一級毒品海洛因犯行，固戕害他人身心，應受非難
      ，惟其於販賣數量均非極鉅，且不法所得亦不高，所販售
      之第一級毒品海洛因亦非廣泛流入市面，危害程度尚非甚
      廣，與大量散播毒品之大盤、中盤毒販相較，其間顯然有
      別，衡情自屬情輕法重，其犯罪情狀不無可憫恕之處，本
      院認為縱處以毒品危害防制條例第4 條第1 項之法定最低
      刑度無期徒刑，猶嫌過重，爰就上述被告甲○○所各犯之
      販賣第一級毒品之犯行均依刑法第59條之規定，酌予減輕
      其刑，並再遞減之。
    (八)爰審酌被告甲○○有如犯罪事實欄所載之多次犯罪前科紀
      錄，其明知第一級毒品海洛因及第二級毒品安非他命係戕
      害人身心之毒品，為貪圖不法利益，竟販賣予他人施用，
      並轉讓第一級毒品海洛因予丁○○施用，危害社會治安及
      國民健康，且販賣毒品為政府戮力查緝之罪，第一級毒品
      海洛因、第二級毒品安非他命皆足使施用者導致精神、性
      格異常，惟念及被告甲○○各次販賣第一級毒品海洛因及
      第二級毒品安非他命之所得、數量均非甚多，有償轉讓第
      一級毒品海洛因予丁○○，作為交換SIM 卡2 張使用之對
      價，其所得利益甚微，暨被告甲○○坦承一切犯行等一切
      情狀，分別量處如附表一所示之刑，以資懲儆。
    (九)末查本案被告甲○○為66年次，現年已經32歲，果若本院
      量以被告甲○○最高之刑罰即有期徒刑30年或處以無期徒
      刑，使其一再思考、反省不得販賣毒品，效用可能隨著長
      期刑之執行，等比例地大幅下跌，效用甚低，可能徒留讓
      被告甲○○得到報應、實踐虛幻的正義，並增加國家財政
      負擔。另待其由監所假釋或執行刑滿出監後，被告甲○○
      已為日暮之年，勢必令其難以回歸社會，對於社會的警示
      、教化，亦無功效，足見此種刑之量定對被告甲○○、對
      社會，均未有益處。則本院就被告甲○○所犯之各罪量處
      如附表一所示之刑，在定其應執行之刑時，雖然各罪刑累
      加之結果，已顯逾有期徒刑30年，本院也不應在量定執行
      刑時，為被告甲○○最高刑度或無期徒刑之宣告，考量被
      告之人格特質及復歸社會的可能，再參諸刑法第51條第5
      款原係採限制加重原則，而非累加原則之意旨，爰為被告
      甲○○定其應執行之刑如主文所示，以期兼顧對於被告甲○○之警示及更生。
二、被告乙○○部分：
    (一)核被告乙○○所為，係犯修正前毒品危害防制條例第4 條
      第1 項之販賣第一級毒品罪，及同條例第4 條第2 項之販
      賣第二級毒品罪。又被告乙○○同時販賣第一級毒品海洛
      因及第二級毒品安非他命予甲○○及丙○○1 次，係同一
      販賣行為，觸犯修正前毒品危害防制條例第4 條第1 項販
      賣第一級毒品罪及同條第2 項販賣第二級毒品罪二罪名，
      為想像競合犯，應依刑法第55條之規定，從較重之販賣第
      一級毒品罪處斷。被告乙○○為販賣而持有第一級毒品海
      洛因及第二級毒品安非他命之低度行為，均為其嗣後販賣
      之高度行為所吸收，不另論罪。
    (二)又被告乙○○有犯罪事實欄所載之前案紀錄及執行資料，
      有臺灣高等法院被告前案紀錄表1 紙在卷可佐，其受徒刑
      之執行完畢後，5 年以內故意再犯本件有期徒刑以上之罪
      ，為累犯，惟因死刑、無期徒刑，不得加重其刑，是僅就
      罰金刑部分予以加重。
    (三)查被告乙○○本件遭查獲之案件中，販賣第一級毒品海洛
      因僅賣予甲○○及丙○○2 人，販賣次數僅有1 次，犯罪
      所得亦僅2,000 元，次數單一、所得並非龐大，被告乙○○之犯罪手段、情節尚無集團性之情形，與大量販賣第一
      級毒品以賺取巨額利潤者，顯屬有別，是以被告乙○○販
      賣海洛因犯行情節而論，惡性尚非重大不赦。因此，若以
      修正前毒品危害防制條例第4 條第1 項所規定之法定本刑
      而科處最輕本刑無期徒刑，實屬情輕法重，在客觀上尚足
      以引起一般之同情，尚有堪資憫恕之處，本院認依其情狀
      處以相當之有期徒刑，即足以懲儆，並可達防衛社會之目
      的，爰適用刑法第59條之規定，就被告乙○○販賣第一級
      毒品罪，酌量減輕其刑，並依刑法第65條第2 項規定減為
      有期徒刑15年以上，且依法先加重後減輕之（法定本刑為
      死刑、無期徒刑部分僅減輕之）。
    (五)爰審酌被告乙○○前有如犯罪事實欄所載之犯罪科刑紀錄
      ，有臺灣高等法院被告前案紀錄表在卷可佐，素行不佳，
      被告乙○○本身有施用第一級毒品之行為，當知該毒品具
      有成癮性、濫用性及危害性，竟不思以正當工作賺取金錢
      ，為貪圖不法利益，而起意販賣第一級毒品及第二級毒品
      予甲○○及丙○○，所為足以擴散毒品並增加施用毒品之
      人口，不僅戕害他人之身心，亦對社會治安造成危害，應
      予非難，兼衡被告乙○○犯罪之動機、目的、所販賣之數
      量、及所獲利益均非鉅，惟避重就輕圖免販賣刑責，被告
      乙○○犯罪後未有表達悔悟之意，於犯罪後態度部分無從
      為其有利之考量等一切情狀，量處如主文所示之刑，以資
      懲儆。
三、沒收：
    (一)按犯第4 條至第9 條、第12條、第13條或第14條第1 項、
      第2 項之罪者，其供犯罪所用或因犯罪所得之財物，均沒
      收之，如全部或一部不能沒收時，追徵其價額或以其財產
      抵償之，毒品危害防制條例第19條第1 項定有明文。此規
      定係採義務沒收主義，凡供犯罪所用或因犯罪所得之財物
      ，且屬犯人所有者，均應宣告沒收。又共同正犯之犯罪所
      得為現款時，因係合併計算，且於全部或一部不能沒收時
      ，以其財產抵償之，為避免執行時發生重複沒收、抵償之
      情形，故各共同正犯之間係採連帶沒收主義，於裁判時應
      諭知連帶沒收，不得就全體共同正犯之總所得，對各該共
      同正犯分別重複諭知沒收。經查：
      1.本件被告甲○○所犯犯罪事實欄二、(一)部分，除如附表
        一編號(十一)所示，販賣第一級毒品海洛因予丁○○，為丁○○賒欠該次款項而未有所得外，其餘被告甲○○犯罪
        所得22,900元（分別為3,000 元、2,000 元、2,000 元
        、4,000 元、1,000 元、500 元、700 元、700 元、1,
        000 元、500 元、3,000 元、1,000 元、3,500 元，共
        計22,900元），雖未扣案，然依上開說明及毒品危害防
        制條例第19條第1 項之規定，應分別在其所犯各罪主文
        下宣告沒收，如全部或一部不能沒收時，以被告甲○○
        之財產抵償之（其中就如附表一編號(四)所示，與「大胖
        偉」共同販賣第一級毒品海洛因予許榮祐部分，該部分
        犯罪所得1,000 元，應由其與「大胖偉」連帶沒收，如
        全部或一部不能沒收時，以其與「大胖偉」之財產連帶
        抵償）。
      2.本件被告乙○○販賣第一級毒品及第二級毒品予甲○○
        及丙○○，其犯罪所得合計為2,000 元，上開販賣毒品
        所得雖未扣案，仍應依毒品危害防制條例第19條第1 項
        之規定，宣告沒收之，如全部或一部不能沒收時，以其
        財產抵償之。
    (二)扣案如附表二編號(一)所示之門號0000000000號行動電話1
      支（不含SIM 卡1 張），係供被告甲○○販賣毒品予證人
      許榮祐及郭文河（附表一編號(四)、(十三)、(十四)部分）時聯絡之
      用，且屬被告甲○○所有，業據被告甲○○供承在卷（本
      院卷(一)第91頁反面），爰依毒品危害防制條例第19條第1
      項規定，分別在其所犯各罪主文下宣告沒收。至於上開門
      號0000000000號SIM 卡1 張，申請名義人為丁○○，此有
      臺灣大哥大資料查詢1 紙足憑（本院卷(一)第97頁），非屬
      被告甲○○所有，勿庸併為沒收之諭知。另扣案如附表二
      編號(二)所示之行動電話1 支，並非搭配門號0000000000號
      、門號0000000000號及門號0000000000號SIM 卡使用，自
      無需宣告沒收。至於其餘扣案如附表二編號(三)至(十)所示之
      物，均非被告甲○○所有，而係證人丙○○所有，亦據被
      告甲○○及證人丙○○供承在卷（警卷第16頁、偵卷第6
      頁），亦無需宣告沒收。
    (三)扣案如附表三編號(一)所示之門號0000000000號行動電話1
      支（不含SIM 卡1 張），係供被告乙○○販賣毒品予證人
      甲○○時聯絡之用，且屬被告乙○○所有，業據被告乙○○供承在卷（偵卷第166 頁），爰依毒品危害防制條例第
      19條第1 項規定宣告沒收。另上開門號0000000000號SIM
      卡1 張，申請名義人為周世斌，此有中華電信資料查詢1
      紙可稽（本院卷(二)第4 頁），非屬被告乙○○所有，勿庸
      併為沒收之諭知。扣案如附表三編號(二)至(十)、(十二)至(十五)所示
      之物，分別供被告乙○○施用毒品時所用，已經被告乙○○供述明確（本院卷(一)第143 頁），且上開物品均非巨量
      ，被告乙○○又有施用毒品前科紀錄，上開物品是否供自
      己吸食之用，非無可能，而公訴人又未舉其他證據，佐明
      上述扣案物究竟何部分乃供被告乙○○犯本案販賣毒品所
      用，而非其為施用毒品所持用，自應認所扣得此部分物品
      均屬被告乙○○為施用毒品目的所持用，基於沒收從刑從
      屬於主刑宣告之原則，雖其中第一級毒品與第二級毒品屬
      違禁物，亦連同其他上述扣案物均不於本案被告乙○○所
      犯販賣毒品罪內，併予宣告沒收或沒收銷燬之。另扣案如
      附表三編號(十一)所示之白色粉末1 包，並未檢出毒品成分，
      非違禁物，扣案如附表三編號(十六)至(十九)所示之物，亦尚無證
      據足佐與被告乙○○犯
      本件犯行有關，均不予宣告沒收。
據上論斷，應依刑事訴訟法第299 條第1 項前段、第300 條，毒
品危害防制條例第4 條第1 項、第2 項、第8 條第1 項、第17條
第1 項、第19條第1 項，修正前毒品危害防制條例第4 條第1 項
、第2 項，刑法第2 條第1 項前段、第11條、第55條、第47條第
1 項、第59條、第51條第5 款，判決如主文。
本案經檢察官傅克強到庭執行職務。
中    華    民    國    99    年    2     月    11    日
                  刑事第一庭    審判長法  官  陳宏卿
                                      法  官  文昌
                                      法  官  陳美利
以上正本證明與原本無異。
如不服本判決應於收受判決後10日內向本院提出上訴書狀，並應
敘述具體理由；其未敘述上訴理由者，應於上訴期間屆滿後20日
內向本院補提理由書（均須按他造當事人之人數附繕本）。「切
勿逕送上級法院」。
                                      書記官  王秀如
中    華    民    國    99    年    2     月    11    日
附錄法條：
毒品危害防制條例第4條
製造、運輸、販賣第一級毒品者，處死刑或無期徒刑；處無期徒
刑者，得併科新臺幣 2 千萬元以下罰金。
製造、運輸、販賣第二級毒品者，處無期徒刑或 7 年以上有期
徒刑，得併科新臺幣 1 千萬元以下罰金。
製造、運輸、販賣第三級毒品者，處 5 年以上有期徒刑，得併
科新臺幣 7 百萬元以下罰金。
製造、運輸、販賣第四級毒品者，處 3 年以上 10 年以下有期
徒刑，得併科新臺幣 3 百萬元以下罰金。
製造、運輸、販賣專供製造或施用毒品之器具者，處 1 年以上
7 年以下有期徒刑，得併科新臺幣 1 百萬元以下罰金。
前五項之未遂犯罰之。
毒品危害防制條例第8條
轉讓第一級毒品者，處 1 年以上 7 年以下有期徒刑，得併科新
臺幣 1 百萬元以下罰金。
轉讓第二級毒品者，處 6 月以上 5 年以下有期徒刑，得併科新
臺幣 70 萬元以下罰金。
轉讓第三級毒品者，處 3 年以下有期徒刑，得併科新臺幣 30
萬元以下罰金。
轉讓第四級毒品者，處 1 年以下有期徒刑，得併科新臺幣 10
萬元以下罰金。
前四項之未遂犯罰之。
轉讓毒品達一定數量者，加重其刑至二分之一，其標準由行政院
定之。
修正前毒品危害防制條例第4 條
製造、運輸、販賣第一級毒品者，處死刑或無期徒刑；處無期徒
刑者，得併科新臺幣1 千萬元以下罰金。
製造、運輸、販賣第二級毒品者，處無期徒刑或7 年以上有期徒
刑，得併科新臺幣7 百萬元以下罰金。
製造、運輸、販賣第三級毒品者，處5 年以上有期徒刑，得併科
新臺幣5 百萬元以下罰金。
製造、運輸、販賣專供製造或施用毒品之器具者，處1 年以上7
年以下有期徒刑，得併科新臺幣1 百萬元以下罰金。
前四項之未遂犯罰之。
附表一：
┌──────────────────────────────────┐
│被告甲○○                                                          │
├─┬─┬──┬──┬─────────────┬──────────┤
│編│交│販賣│販賣│販 賣 毒 品 之 方 式      │罪刑及沒收          │
│號│易│時間│地點│                          │                    │
│  │對│    │    │                          │                    │
│  │象│    │    │                          │                    │
├─┼─┼──┼──┼─────────────┼──────────┤
│(一)│許│98年│雲林│甲○○於98年5 月16日12時59│甲○○販賣第一級毒品│
│  │榮│5 月│縣莿│分、13時44分、53分許，以其│，累犯，處有期徒刑捌│
│  │祐│16日│桐鄉│所持用之門號0000000000號行│年肆月。未扣案之販賣│
│  │  │    │甘西│動電話，與持用門號00000000│第一級毒品所得新臺幣│
│  │  │    │村中│15號行動電話之許榮祐連絡後│仟元、販賣第二級毒│
│  │  │    │村路│（通話內容詳如附表四編號(一)│品所得新臺幣貳仟元均│
│  │  │    │附近│所示），相約在雲林縣莿桐鄉│沒收，如全部或一部不│
│  │  │    │    │甘西村中村路附近，以一手交│能沒收時，以其財產抵│
│  │  │    │    │錢一手交貨之方式販賣第一級│償之。              │
│  │  │    │    │毒品海洛因、第二級毒品安非│                    │
│  │  │    │    │他命各1 小包予許榮祐，並自│                    │
│  │  │    │    │許榮祐處得款5,000 元（第一│                    │
│  │  │    │    │級毒品海洛因及第二級毒品安│                    │
│  │  │    │    │非他命各為3,000 元及2,000 │                    │
│  │  │    │    │元）。                    │                    │
├─┤  ├──┼──┼─────────────┼──────────┤
│(二)│  │98年│雲林│甲○○於98年5 月17日16時38│甲○○販賣第一級毒品│
│  │  │5 月│縣虎│分、17時15分、17分許，復持│，累犯，處有期徒刑捌│
│  │  │17日│尾鎮│門號0000000000號行動電話，│年。未扣案之販賣第一│
│  │  │    │惠來│與持用門號0000000000號行動│級毒品所得新臺幣貳仟│
│  │  │    │厝火│電話之許榮祐連絡後（通話內│元沒收，如全部或一部│
│  │  │    │葬場│容詳如附表四編號(二)所示），│不能沒收時，以其財產│
│  │  │    │附近│相約在雲林縣虎尾鎮惠來厝火│抵償之。            │
│  │  │    │    │葬場附近，以一手交錢一手交│                    │
│  │  │    │    │貨之方式販賣第一級毒品海洛│                    │
│  │  │    │    │因1 小包予許榮祐，並自許榮│                    │
│  │  │    │    │祐處得款2,000 元。        │                    │
├─┤  ├──┼──┼─────────────┼──────────┤
│(三)│  │98年│雲林│甲○○於98年5 月19日7 時54│甲○○販賣第一級毒品│
│  │  │5 月│縣西│分、8 時4 分、22分、23分許│，累犯，處有期徒刑捌│
│  │  │19日│螺鎮│，再持門號0000000000號行動│年。未扣案之販賣第一│
│  │  │    │舊西│電話，與持用門號0000000000│級毒品所得新臺幣肆仟│
│  │  │    │螺大│號行動電話之許榮祐連絡後（│元沒收，如全部或一部│
│  │  │    │橋附│通話內容詳如附表四編號(三)所│不能沒收時，以其財產│
│  │  │    │近  │示），相約在雲林縣西螺鎮舊│抵償之。            │
│  │  │    │    │西螺大橋附近，以一手交錢一│                    │
│  │  │    │    │手交貨之方式販賣第一級毒品│                    │
│  │  │    │    │海洛因1 小包予許榮祐，並自│                    │
│  │  │    │    │許榮祐處得款4,000 元。    │                    │
├─┤  ├──┼──┼─────────────┼──────────┤
│(四)│  │98年│雲林│甲○○於98年7 月9 日17時59│甲○○共同販賣第一級│
│  │  │7 月│縣西│分、18時36分、41分許，又持│毒品，累犯，處有期徒│
│  │  │9 日│螺鎮│門號0000000000號行動電話，│刑捌年。扣案如附表二│
│  │  │    │第一│與持用門號0000000000號行動│編號(一)所示之行動電話│
│  │  │    │銀行│電話之許榮祐連絡後（通話內│壹支（不含SIM 卡壹張│
│  │  │    │附近│容詳如附表四編號(四)所示），│）沒收。未扣案之販賣│
│  │  │    │之釣│相約在雲林縣西螺鎮第一銀行│第一級毒品所得新臺幣│
│  │  │    │蝦場│附近之釣蝦場外，由具有犯意│壹仟元應與共犯「大胖│
│  │  │    │外  │聯絡之真實姓名、年籍不詳綽│偉」連帶沒收，如全部│
│  │  │    │    │號「大胖偉」之成年男子，以│或一部不能沒收時，以│
│  │  │    │    │一手交錢一手交貨之方式販賣│其與「大胖偉」之財產│
│  │  │    │    │第一級毒品海洛因1 小包予許│連帶抵償。          │
│  │  │    │    │榮祐，並自許榮祐處得款    │                    │
│  │  │    │    │1,000 元後，「大胖偉」再將│                    │
│  │  │    │    │上開1, 000元交付予甲○○。│                    │
├─┼─┼──┼──┼─────────────┼──────────┤
│(五)│李│98年│雲林│甲○○於98年5 月17日14時1 │甲○○販賣第一級毒品│
│  │怡│5 月│縣虎│分許，持門號0000000000號行│，累犯，處有期徒刑捌│
│  │霓│17日│尾鎮│動電話，與持用門號00000000│年。未扣案之販賣第一│
│  │  │    │風華│0 號室內電話之李怡霓連絡後│級毒品所得新臺幣伍佰│
│  │  │    │汽車│（通話內容詳如附表四編號(五)│元沒收，如全部或一部│
│  │  │    │旅館│所示），相約在雲林縣虎尾鎮│不能沒收時，以其財產│
│  │  │    │門口│風華汽車旅館門口，以一手交│抵償之。            │
│  │  │    │    │錢一手交貨之方式販賣第一級│                    │
│  │  │    │    │毒品海洛因1 小包予李怡霓，│                    │
│  │  │    │    │並自李怡霓處得款500 元。  │                    │
├─┼─┼──┼──┼─────────────┼──────────┤
│(六)│沈│98年│雲林│甲○○於98年5 月18日14時34│甲○○販賣第一級毒品│
│  │清│5 月│縣西│分許，持用門號0000000000號│，累犯，處有期徒刑捌│
│  │雄│18日│螺鎮│行動電話，與持用門號056332│年。未扣案之販賣第一│
│  │  │    │某游│580 號室內電話之沈清雄連絡│級毒品所得新臺幣柒佰│
│  │  │    │泳池│後（通話內容詳如附表四編號│元沒收，如全部或一部│
│  │  │    │附近│(六)所示），相約在雲林縣西螺│不能沒收時，以其財產│
│  │  │    │    │鎮某游泳池附近，以一手交錢│抵償之。            │
│  │  │    │    │一手交貨之方式販賣第一級毒│                    │
│  │  │    │    │品海洛因1 小包予沈清雄，並│                    │
│  │  │    │    │自沈清雄處得款700 元。    │                    │
├─┤  ├──┼──┼─────────────┼──────────┤
│(七)│  │98年│雲林│甲○○於98年5 月19日9 時29│甲○○販賣第一級毒品│
│  │  │5 月│縣西│分許，復持用門號0000000000│，累犯，處有期徒刑捌│
│  │  │19日│螺鎮│號行動電話，與持用門號0563│年。未扣案之販賣第一│
│  │  │    │燦坤│32580 號室內電話之沈清雄連│級毒品所得新臺幣柒佰│
│  │  │    │3C賣│絡後（通話內容詳如附表四編│元沒收，如全部或一部│
│  │  │    │場附│號(七)所示），相約在雲林縣西│不能沒收時，以其財產│
│  │  │    │近  │螺鎮燦坤3C賣場附近，以一手│抵償之。            │
│  │  │    │    │交錢一手交貨之方式販賣第一│                    │
│  │  │    │    │級毒品海洛因1 小包予沈清雄│                    │
│  │  │    │    │，並自沈清雄處得款700 元。│                    │
├─┤  ├──┼──┼─────────────┼──────────┤
│(八)│  │98年│雲林│甲○○於98年5 月20日15時5 │甲○○販賣第一級毒品│
│  │  │5 月│縣大│分、39分許，再持用門號0916│，累犯，處有期徒刑捌│
│  │  │20日│埤鄉│526370號行動電話，與持用門│年。未扣案之販賣第一│
│  │  │    │嘉興│號000000000 號、門號055911│級毒品所得新臺幣壹仟│
│  │  │    │國小│994 號室內電話（起訴書漏載│元沒收，如全部或一部│
│  │  │    │附近│門號000000000 號室內電話）│不能沒收時，以其財產│
│  │  │    │    │之沈清雄連絡後（通話內容詳│抵償之。            │
│  │  │    │    │如附表四編號(八)所示），相約│                    │
│  │  │    │    │在雲林縣大埤鄉嘉興國小附近│                    │
│  │  │    │    │，以一手交錢一手交貨之方式│                    │
│  │  │    │    │販賣第一級毒品海洛因1 小包│                    │
│  │  │    │    │予沈清雄，並自沈清雄處得款│                    │
│  │  │    │    │1,000 元。                │                    │
├─┼─┼──┼──┼─────────────┼──────────┤
│(九)│陳│98年│雲林│甲○○於98年5 月20日11時31│甲○○販賣第一級毒品│
│  │榮│5 月│縣三│分、47分、51分、57分、58分│，累犯，處有期徒刑捌│
│  │助│20日│好汽│、12時13分、19分許，持用門│年。未扣案之販賣第一│
│  │  │    │車旅│號0000 000000 號行動電話，│級毒品所得新臺幣伍佰│
│  │  │    │館第│與持用門號0000000000號行動│元沒收，如全部或一部│
│  │  │    │602 │電話之丁○○連絡後（通話內│不能沒收時，以其財產│
│  │  │    │號房│容詳如附表四編號(九)所示），│抵償之。            │
│  │  │    │內  │相約在雲林縣三好汽車旅館第│                    │
│  │  │    │    │602 號房內，以一手交錢一手│                    │
│  │  │    │    │交貨之方式販賣第一級毒品海│                    │
│  │  │    │    │洛因1 小包予丁○○，並自陳│                    │
│  │  │    │    │榮助處得款500 元。        │                    │
├─┤  ├──┼──┼─────────────┼──────────┤
│(十)│  │98年│雲林│甲○○於98年5 月20日13時39│甲○○轉讓第一級毒品│
│  │  │5 月│縣西│分、43分、45分許，復持用門│，累犯，處有期徒刑捌│
│  │  │20日│螺鎮│號0000000000號行動電話，與│月。                │
│  │  │    │宏基│持用門號0000000000號行動電│                    │
│  │  │    │通訊│話之丁○○連絡後（通話內容│                    │
│  │  │    │行前│詳如附表四編號(十)所示），相│                    │
│  │  │    │    │約在雲林縣西螺鎮宏基通訊行│                    │
│  │  │    │    │前，由甲○○先交付700 元予│                    │
│  │  │    │    │丁○○後，丁○○旋以甲○○│                    │
│  │  │    │    │所交付之700 元及丁○○之名│                    │
│  │  │    │    │義向宏基通訊行申請門號不詳│                    │
│  │  │    │    │之行動電話SIM 卡2 張。邱世│                    │
│  │  │    │    │民隨後即將第一級毒品海洛因│                    │
│  │  │    │    │1 小包轉讓予丁○○，丁○○│                    │
│  │  │    │    │則交付上開SIM 卡2 張予邱世│                    │
│  │  │    │    │民。                      │                    │
├─┤  ├──┼──┼─────────────┼──────────┤
│(十一)│  │98年│雲林│甲○○於98年5 月25日10時37│甲○○販賣第一級毒品│
│  │  │5 月│縣西│分、46分許，再持用門號0916│，累犯，處有期徒刑捌│
│  │  │25日│螺鎮│526370號行動電話，與持用門│年。                │
│  │  │    │西興│號0000000000號行動電話之陳│                    │
│  │  │    │南路│榮助連絡後（通話內容詳如附│                    │
│  │  │    │110 │表四編號(十一)所示），相約在邱│                    │
│  │  │    │號4 │世民位於雲林縣西螺鎮西興南│                    │
│  │  │    │樓邱│路110 號4 樓租屋處，以親自│                    │
│  │  │    │世民│交貨之方式販賣第一級毒品海│                    │
│  │  │    │租屋│洛因1 小包予丁○○，丁○○│                    │
│  │  │    │處  │則將其所使用之行動電話門號│                    │
│  │  │    │    │0000000000號SIM 卡1 張，抵│                    │
│  │  │    │    │押於甲○○處，暫時賒欠，待│                    │
│  │  │    │    │丁○○籌得前開買毒款項1,00│                    │
│  │  │    │    │0 元後，再行清償（丁○○嗣│                    │
│  │  │    │    │後並未交付1,000 元予甲○○│                    │
│  │  │    │    │）。                      │                    │
├─┼─┼──┼──┼─────────────┼──────────┤
│(十二)│黃│98年│雲林│甲○○於98年6 月26日20時13│甲○○販賣第二級毒品│
│  │山│6 月│縣西│分、17分、25分、28分許，持│，累犯，處有期徒刑肆│
│  │田│26日│螺鎮│用門號0000000000號行動電話│年。未扣案之販賣第一│
│  │  │    │三角│，與持用門號0000000000號行│級毒品所得新臺幣仟│
│  │  │    │魚池│動電話之黃山田連絡後（通話│元沒收，如全部或一部│
│  │  │    │附近│內容詳如附表四編號(十二)所示）│不能沒收時，以其財產│
│  │  │    │    │，相約在雲林縣西螺鎮三角魚│抵償之。            │
│  │  │    │    │池附近，以一手交錢一手交貨│                    │
│  │  │    │    │之方式販賣第二級毒品安非他│                    │
│  │  │    │    │命1 小包予黃山田，並自黃山│                    │
│  │  │    │    │田處得款3,000 元。        │                    │
├─┼─┼──┼──┼─────────────┼──────────┤
│(十三)│郭│98年│雲林│甲○○於98年7 月14日21時17│甲○○販賣第二級毒品│
│  │文│7 月│縣崙│分、34分許，持用門號098753│，累犯，處有期徒刑肆│
│  │河│14日│背鄉│9914號行動電話，與持用門號│年。扣案如附表二編號│
│  │  │    │大同│0000000000號行動電話之郭文│(一)所示之行動電話壹支│
│  │  │    │國小│河連絡後（通話內容詳如附表│（不含SIM 卡壹張）沒│
│  │  │    │附近│四編號(十三)所示），相約在雲林│收。未扣案之販賣第二│
│  │  │    │    │縣崙背鄉大同國小附近，以一│級毒品所得新臺幣壹仟│
│  │  │    │    │手交錢一手交貨之方式，販賣│元沒收，如全部或一部│
│  │  │    │    │第二級毒品安非他命1 小包予│不能沒收時，以其財產│
│  │  │    │    │郭文河，並自郭文河處得款1,│抵償之。            │
│  │  │    │    │000 元。                  │                    │
├─┤  ├──┼──┼─────────────┼──────────┤
│(十四)│  │98年│雲林│甲○○於98年7 月15日14時26│甲○○販賣第二級毒品│
│  │  │7 月│縣西│分至16時許，復持用門號0987│，累犯，處有期徒刑肆│
│  │  │15日│螺鎮│539914號行動電話，與持用門│年。扣案如附表二編號│
│  │  │    │某OK│號0000000000號行動電話之郭│(一)所示之行動電話壹支│
│  │  │    │便利│文河連絡後（通話內容詳如附│（不含SIM 卡壹張）沒│
│  │  │    │商店│表四編號(十四)所示），相約在雲│收。未扣案之販賣第二│
│  │  │    │附近│林縣西螺鎮某OK便利商店附近│級毒品所得新臺幣仟│
│  │  │    │    │，販賣第二級毒品安非他命4 │伍佰元沒收，如全部或│
│  │  │    │    │分之1 錢予郭文河，並自郭文│一部不能沒收時，以其│
│  │  │    │    │河處得款3,500 元。        │財產抵償之。        │
└─┴─┴──┴──┴─────────────┴──────────┘
附表二：98年7月15日於甲○○租屋處所扣押之物
┌──┬───────────┬──┬───┬────────────┐
│編號│名稱                  │數量│所有人│備註                    │
├──┼───────────┼──┼───┼────────────┤
│ (一) │黑色TVmobile行動電話  │1支 │甲○○│搭配門號0000000000號SIM │
│    │                      │    │      │卡1 張使用。            │
├──┼───────────┼──┼───┼────────────┤
│ (二) │Motorola行動電話      │1支 │甲○○│非搭配門號0000000000號、│
│    │                      │    │      │門號0000000000號及門號  │
│    │                      │    │      │0000000000 號SIM卡使用。│
├──┼───────────┼──┼───┼────────────┤
│ (三) │Sony Ericsson行動電話 │1支 │丙○○│無。                    │
├──┼───────────┼──┼───┼────────────┤
│ (四) │TVmobile行動電話      │1支 │丙○○│無。                    │
├──┼───────────┼──┼───┼────────────┤
│ (五) │第一級毒品海洛因      │1包 │丙○○│檢出海洛因成分，驗餘數量│
│    │                      │    │      │：0.095 公克（本院卷(一)第│
│    │                      │    │      │170 頁）。              │
├──┼───────────┼──┼───┼────────────┤
│ (六) │第二級毒品甲基安非他命│1包 │丙○○│檢出甲基安非他命成分，驗│
│    │                      │    │      │餘數量：0.131 公克（本院│
│    │                      │    │      │卷(一)第170 頁）。        │
├──┼───────────┼──┼───┼────────────┤
│ (七) │第二級毒品甲基安非他命│1包 │丙○○│檢出甲基安非他命成分，驗│
│    │                      │    │      │餘數量：0.073 公克（本院│
│    │                      │    │      │卷(一)第170 頁）。        │
├──┼───────────┼──┼───┼────────────┤
│ (八) │第二級毒品甲基安非他命│1包 │丙○○│檢出甲基安非他命成分，驗│
│    │                      │    │      │餘數量：0.157 公克（本院│
│    │                      │    │      │卷(一)第170 頁）。        │
├──┼───────────┼──┼───┼────────────┤
│ (九) │電子磅秤              │2臺 │丙○○│無。                    │
├──┼───────────┼──┼───┼────────────┤
│ (十) │安非他命吸食器        │1組 │丙○○│無。                    │
└──┴───────────┴──┴───┴────────────┘
附表三：98年7月16日於乙○○租屋處所扣押之物
┌──┬──────┬──┬───┬──────────────────┐
│編號│名稱        │數量│所有人│備註                                │
├──┼──────┼──┼───┼──────────────────┤
│ (一) │行動電話    │1 支│乙○○│搭配門號0000000000號SIM 卡使用（IMEI│
│    │            │    │      │碼為：00000000000000/1）            │
├──┼──────┼──┼───┼──────────────────┤
│ (二) │第一級毒品海│3包 │乙○○│檢出海洛因成分，合計淨重1.29公克（空│
│    │洛因        │    │      │包裝總重1.44公克），純度20.30%，純質│
│    │            │    │      │淨重0.26公克（本院卷(一)第80頁）。    │
├──┼──────┼──┼───┼──────────────────┤
│ (三) │第二級毒品甲│1包 │乙○○│檢出甲基安非他命成分，驗餘數量0.055 │
│    │基安非他命  │    │      │公克（本院卷(一)第155 頁）。          │
├──┼──────┼──┼───┼──────────────────┤
│ (四) │第二級毒品甲│1包 │乙○○│檢出甲基安非他命成分，驗餘數量0.282 │
│    │基安非他命  │    │      │公克（本院卷(一)第155 頁）。          │
├──┼──────┼──┼───┼──────────────────┤
│ (五) │第二級毒品甲│1包 │乙○○│檢出甲基安非他命成分，驗餘數量0.599 │
│    │基安非他命  │    │      │公克（本院卷(一)第155 頁）。          │
├──┼──────┼──┼───┼──────────────────┤
│ (六) │第二級毒品甲│1包 │乙○○│檢出甲基安非他命成分，驗餘數量0.135 │
│    │基安非他命  │    │      │公克（本院卷(一)第155 頁）。          │
├──┼──────┼──┼───┼──────────────────┤
│ (七) │第二級毒品甲│1包 │乙○○│檢出甲基安非他命成分，驗餘數量0.143 │
│    │基安非他命  │    │      │公克（本院卷(一)第156 頁）。          │
├──┼──────┼──┼───┼──────────────────┤
│ (八) │第二級毒品甲│1包 │乙○○│檢出甲基安非他命成分，驗餘數量0.147 │
│    │基安非他命  │    │      │公克（本院卷(一)第156 頁）。          │
├──┼──────┼──┼───┼──────────────────┤
│ (九) │第二級毒品甲│1包 │乙○○│檢出甲基安非他命成分，驗餘數量0.612 │
│    │基安非他命  │    │      │公克（本院卷(一)第156 頁）。          │
├──┼──────┼──┼───┼──────────────────┤
│ (十) │第二級毒品甲│1包 │乙○○│檢出甲基安非他命成分，驗餘數量0.462 │
│    │基安非他命  │    │      │公克（本院卷(一)第156 頁）。          │
├──┼──────┼──┼───┼──────────────────┤
│ (十一) │白色粉末    │1包 │乙○○│未檢出毒品成分（本院卷(一)第156 頁）。│
├──┼──────┼──┼───┼──────────────────┤
│ (十二) │電子磅秤    │1臺 │乙○○│無。                                │
├──┼──────┼──┼───┼──────────────────┤
│ (十三) │香煙        │2支 │乙○○│均摻有海洛因成分（本院卷(一)第48之6 頁│
│    │            │    │      │）。                                │
├──┼──────┼──┼───┼──────────────────┤
│ (十四) │安非他命吸食│1組 │乙○○│無。                                │
│    │器          │    │      │                                    │
├──┼──────┼──┼───┼──────────────────┤
│ (十五) │攪拌機      │1臺 │乙○○│無。                                │
├──┼──────┼──┼───┼──────────────────┤
│ (十六) │行動電話    │14支│乙○○│無。                                │
├──┼──────┼──┼───┼──────────────────┤
│ (十七) │ SIM 卡     │37張│乙○○│無。                                │
├──┼──────┼──┼───┼──────────────────┤
│ (十八) │包裝袋      │12袋│乙○○│1.大：0.04mmX70mmX50mm（編號11）    │
│    │            │    │      │  內容有84個夾鏈袋。                │
│    │            │    │      │2.中：0.04mmX40mmX32mm（編號1 ）    │
│    │            │    │      │  內容有98個夾鏈袋。                │
│    │            │    │      │3.中：0.04mmX40mmX32mm（編號2 ）    │
│    │            │    │      │  內容有100個夾鏈袋。               │
│    │            │    │      │4.中：0.04mmX40mmX32mm（編號3 ）    │
│    │            │    │      │  內容有100個夾鏈袋。               │
│    │            │    │      │5.中：0.04mmX40mmX32mm（編號4 ）    │
│    │            │    │      │  內容有100個夾鏈袋。               │
│    │            │    │      │6.中：0.04mmX40mmX32mm（編號5 ）    │
│    │            │    │      │  內容有100個夾鏈袋。               │
│    │            │    │      │7.中：0.04mmX40mmX32mm（編號6 ）    │
│    │            │    │      │  內容有100個夾鏈袋。               │
│    │            │    │      │8.中：0.04mmX40mmX32mm（編號7 ）    │
│    │            │    │      │  內容有102個夾鏈袋。               │
│    │            │    │      │9.中：0.04mmX40mmX32mm（編號8 ）    │
│    │            │    │      │  內容有100個夾鏈袋。               │
│    │            │    │      │10.中：0.04mmX40mmX32mm（編號9 ）    │
│    │            │    │      │  內容有98個夾鏈袋。                │
│    │            │    │      │11.中：0.04mmX40mmX32mm（編號10）    │
│    │            │    │      │  內容有100個夾鏈袋。               │
│    │            │    │      │12.中：0.04mmX40mmX32mm（編號12）    │
│    │            │    │      │  內容有100個夾鏈袋。               │
├──┼──────┼──┼───┼──────────────────┤
│ (十九) │電池        │11個│乙○○│無。                                │
└──┴──────┴──┴───┴──────────────────┘
附表四：被告甲○○（犯罪事實二）之通訊監察譯文部分：
 ┌──┬────┬────┬─────┬────┬────┬─────┐
 │編號│交易對象│販賣時間│販賣地點  │販賣數量│販賣價格│電話      │
 │    │        │        │          │        │（新台幣│          │
 │    │        │        │          │        │）      │          │
 ├──┼────┼────┼─────┼────┼────┼─────┤
 │ (一) │許榮祐  │98/05/16│雲林縣莿桐│海洛因、│5,000 元│(一)        │
 │    │        │        │鄉甘西村中│安非他命│（各為  │0000000000│
 │    │        │        │村路附近  │各1 包  │3,000 元│    ↓    │
 │    │        │        │          │        │、2,000 │0000000000│
 │    │        │        │          │        │元）    ├─────┤
 │    │        │        │          │        │        │(二)        │
 │    │        │        │          │        │        │0000000000│
 │    │        │        │          │        │        │    ↑    │
 │    │        │        │          │        │        │0000000000│
 │    ├────┴────┴─────┴────┴────┴─────┤
 │    │通話時間及譯文內容：                                          │
 │    ├────┬────────────────────┬─────┤
 │    │98/05/16│A ：怎麼樣？                            │本院卷(一)第│
 │    │12:59:30│B ：喂、3 和2 。                        │63頁      │
 │    │【電話(一)│A ：怎麼樣？                            │          │
 │    │】      │B ：3 和2 啦。                          │          │
 │    │        │A ：什麼3 和2 ？                        │          │
 │    │        │B ：「石頭」2 粒（指安非他命2 仟）。    │          │
 │    │        │A ：嗯。                                │          │
 │    │        │B ：「衣服」（台語音）3 啦（指海洛因3 仟│          │
 │    │        │    ）。                                │          │
 │    │        │A ：好啦。                              │          │
 │    │        │B ：你要來嗯，阿。                      │          │
 │    │        │A ：我打給你，看你在那裡，斗南好嗎？    │          │
 │    │        │B ：不要那麼遠，靠近一點。              │          │
 │    │        │A ：惠來厝。                            │          │
 │    │        │B ：啊？                                │          │
 │    │        │A ：惠來厝啦。                          │          │
 │    │        │B ：好啦。                              │          │
 │    │        │A ：要等一下。                          │          │
 │    │        │B ：沒有關係，你到了打給我就好了。      │          │
 │    │        │A ：好啦。                              │          │
 │    ├────┼────────────────────┼─────┤
 │    │98/05/16│A ：喂。                                │本院卷(一)第│
 │    │13:44:41│B ：喂。                                │63頁至第64│
 │    │【電話(二)│A ：你娘，打電話你都不接。              │頁        │
 │    │】      │B ：你在那裡？                          │          │
 │    │        │A ：在莿桐國中這條啦。                  │          │
 │    │        │B ：啊？                                │          │
 │    │        │A ：莿桐國中這條啦。                    │          │
 │    │        │B ：聽不清楚啦。                        │          │
 │    │        │A ：莿桐國中這條啦。                    │          │
 │    │        │B ：莿桐國中這條喔。                    │          │
 │    │        │A ：嗯啦。                              │          │
 │    │        │B ：這樣，縱貫路口碰面。                │          │
 │    │        │A ：啊？                                │          │
 │    │        │B ：縱貫路口那裡。                      │          │
 │    │        │A ：你說縱貫路，就縱貫路喔。            │          │
 │    │        │B ：縱貫路口要進來咱們莊子這裡。        │          │
 │    │        │A ：知道啦。                            │          │
 │    │        │B ：嗯啦，喔。                          │          │
 │    ├────┼────────────────────┼─────┤
 │    │98/05/16│A ：喂。                                │本院卷(一)第│
 │    │13:53:47│B ：你在那裡？                          │64頁      │
 │    │【電話(二)│A ：在你家斜對面這裡。                  │          │
 │    │】      │B ：那裡？                              │          │
 │    │        │A ：你家對面不是有一條路？              │          │
 │    │        │B ：我家對面，好，等我。                │          │
 │    │        │A ：好。                                │          │
 ├──┼────┼────┬─────┬────┬────┼─────┤
 │ (二) │許榮祐  │98/05/17│雲林縣虎尾│海洛因1 │2,000元 │0000000000│
 │    │        │        │鎮惠來厝火│包      │        │    ↑    │
 │    │        │        │葬場附近  │        │        │0000000000│
 │    ├────┴────┴─────┴────┴────┴─────┤
 │    │通話時間及譯文內容：                                          │
 │    ├────┬────────────────────┬─────┤
 │    │98/05/17│A ：怎麼樣？                            │本院卷(一)第│
 │    │16:38:27│B ：你要往南嗎？                        │64頁      │
 │    │        │A ：你要做什麼？                        │          │
 │    │        │B ：啊？                                │          │
 │    │        │A ：要什麼的？                          │          │
 │    │        │B ：2 、2 。                            │          │
 │    │        │A ：2 、2 喔？                          │          │
 │    │        │B ：嗯，2 、2 ，你有要往南，咱們一人一半│          │
 │    │        │    路。                                │          │
 │    │        │A ：我在斗南呢。                        │          │
 │    │        │B ：你要去斗南？                        │          │
 │    │        │A ：嗯，2 、2 ，我這裡不知道夠不夠，應該│          │
 │    │        │    有啦。                              │          │
 │    │        │B ：不然你往南。                        │          │
 │    │        │A ：啊？                                │          │
 │    │        │B ：一人一半路啦，喂？                  │          │
 │    │        │A ：我沒有車，我在等車。                │          │
 │    │        │B ：你人在斗南就是了。                  │          │
 │    │        │A ：斗南。                              │          │
 │    │        │B ：你人在斗南，不然跟我說在斗六。      │          │
 │    │        │A ：斗南。                              │          │
 │    │        │B ：喔，晚一點，你有要回來，要回來。    │          │
 │    │        │A ：沒有啦。                            │          │
 │    │        │B ：沒有喔。                            │          │
 │    │        │A ：在他那裡，幹你娘GY。                │          │
 │    ├────┼────────────────────┼─────┤
 │    │98/05/17│B ：怎麼樣，火葬場？                    │本院卷(一)第│
 │    │17:15:20│A ：好好好，火葬場，火葬場。            │65頁      │
 │    │        │B ：好。                                │          │
 │    ├────┼────────────────────┼─────┤
 │    │98/05/17│A ：我知道。                            │本院卷(一)第│
 │    │17:17:03│B ：到了嗯。                            │65頁      │
 │    │        │A ：到了。                              │          │
 │    │        │B ：嗯。                                │          │
 ├──┼────┼────┬─────┬────┬────┼─────┤
 │ (三) │許榮祐  │98/05/19│雲林縣西螺│海洛因1 │4,000元 │(一)        │
 │    │        │        │鎮舊西螺大│包      │        │0000000000│
 │    │        │        │橋附近    │        │        │    ↑    │
 │    │        │        │          │        │        │0000000000│
 │    │        │        │          │        │        ├─────┤
 │    │        │        │          │        │        │(二)        │
 │    │        │        │          │        │        │0000000000│
 │    │        │        │          │        │        │    ↓    │
 │    │        │        │          │        │        │0000000000│
 │    ├────┴────┴─────┴────┴────┴─────┤
 │    │通話時間及譯文內容：                                          │
 │    ├────┬────────────────────┬─────┤
 │    │98/05/19│A ：喂。                                │本院卷(一)第│
 │    │07:54:27│B ：你在那裡？                          │65頁      │
 │    │【電話(一)│A ：我在？                              │          │
 │    │】      │B ：喂？                                │          │
 │    │        │A ：怎麼樣？                            │          │
 │    │        │B ：我要啦。                            │          │
 │    │        │A ：要多少？                            │          │
 │    │        │B ：4 啦。                              │          │
 │    │        │A ：啊？                                │          │
 │    │        │B ：4 啦。                              │          │
 │    │        │A ：4 喔。                              │          │
 │    │        │B ：嗯。                                │          │
 │    │        │A ：好啊。                              │          │
 │    │        │B ：在哪裡？                            │          │
 │    │        │A ：咱們去「3 好」。                    │          │
 │    │        │B ：好啊，你說加油站。                  │          │
 │    │        │A ：還是你要進來西螺？                  │          │
 │    │        │B ：加油站喔。                          │          │
 │    │        │A ：嗯啊。                              │          │
 │    │        │B ：「3 好」好了。                      │          │
 │    │        │A ：你騎機車喔。                        │          │
 │    │        │B ：嗯啊，不要讓我騎那麼遠。            │          │
 │    │        │A ：不然在埤頭那個路口。                │          │
 │    │        │B ：埤頭路口。                          │          │
 │    │        │A ：警察局對面那個路口。                │          │
 │    │        │B ：好啊。                              │          │
 │    ├────┼────────────────────┼─────┤
 │    │98/05/19│A ：我到紅綠燈這裡了。                  │本院卷(一)第│
 │    │08:04:11│                                        │65頁      │
 │    │【電話(一)│                                        │          │
 │    │】      │                                        │          │
 │    ├────┼────────────────────┼─────┤
 │    │98/05/19│A ：喂。                                │本院卷(一)第│
 │    │08:22:44│B ：出來了嗎？                          │65頁至第66│
 │    │【電話(一)│A ：我看你進來一點喔，我在等我女朋友。  │頁        │
 │    │】      │B ：進來，進來那裡。                    │          │
 │    │        │A ：靠近文昌國小這邊啦。                │          │
 │    │        │B ：文昌國小那個路邊喔。                │          │
 │    │        │A ：嗯啊，你要從3 塊漁池進來啊。        │          │
 │    │        │B ：從3 塊漁池進去。                    │          │
 │    │        │A ：嗯啊。                              │          │
 │    │        │B ：好。                                │          │
 │    ├────┼────────────────────┼─────┤
 │    │98/05/19│B ：喂。                                │本院卷(一)第│
 │    │08:23:47│A ：你走西螺舊大橋比較快。              │66頁      │
 │    │【電話(二)│B ：我不知道怎麼去。                    │          │
 │    │】      │A ：舊西螺大橋你一直走，縱貫路你一直走。│          │
 │    │        │B ：嗯。                                │          │
 │    │        │A ：你就看到舊西螺大橋。                │          │
 │    │        │B ：喔，走舊西螺大橋那條喔。            │          │
 │    │        │A ：嗯啊。                              │          │
 ├──┼────┼────┬─────┬────┬────┼─────┤
 │ (四) │許榮祐  │98/07/09│雲林縣西螺│海洛因1 │1,000元 │0000000000│
 │    │        │        │鎮第一銀行│包      │        │    ↑    │
 │    │        │        │附近之釣蝦│        │        │0000000000│
 │    │        │        │場外      │        │        │          │
 │    ├────┴────┴─────┴────┴────┴─────┤
 │    │通話時間及譯文內容：                                          │
 │    ├────┬────────────────────┬─────┤
 │    │98/07/09│A ：喂。                                │本院卷(一)第│
 │    │17:59:05│B ：怎麼樣？                            │62頁      │
 │    │        │A ：今天要嗎？                          │          │
 │    │        │B ：今天喔，晚一點好嗎？                │          │
 │    │        │A ：晚一點沒有了喔。                    │          │
 │    │        │B ：等多久？                            │          │
 │    │        │A ：要，就快一點，現在啊。              │          │
 │    │        │B ：現在喔，那我15分打給你。            │          │
 │    │        │A ：好啦。                              │          │
 │    ├────┼────────────────────┼─────┤
 │    │98/07/09│A ：喂。                                │本院卷(一)第│
 │    │18:36:10│B ：你在西螺那裡。                      │62頁      │
 │    │        │A ：第一銀行那裡。                      │          │
 │    │        │B ：好啦，到了打給你。                  │          │
 │    │        │A ：你要多少？                          │          │
 │    ├────┼────────────────────┼─────┤
 │    │98/07/09│B ：喂。                                │本院卷(一)第│
 │    │18:41:36│A ：嗯。                                │62頁      │
 │    │        │B ：我到了。                            │          │
 │    │        │A ：我在釣蝦場裡面。                    │          │
 │    │        │B ：好啦。                              │          │
 ├──┼────┼────┬─────┬────┬────┼─────┤
 │ (五) │李怡霓  │98/05/17│雲林縣虎尾│海洛因1 │500元   │0000000000│
 │    │        │        │鎮風華汽車│包      │        │    ↑    │
 │    │        │        │旅館門口  │        │        │00-0000000│
 │    ├────┴────┴─────┴────┴────┴─────┤
 │    │通話時間及譯文內容：                                          │
 │    ├────┬────────────────────┬─────┤
 │    │98/05/17│A ：喂。                                │本院卷(一)第│
 │    │14:01:27│B ：喂。                                │74頁      │
 │    │        │A ：喂。                                │          │
 │    │        │B ：可以去嗎？                          │          │
 │    │        │A ：好啦，你現在過來，你現在過來。      │          │
 │    │        │B ：好。                                │          │
 │    │        │A ：來風華汽球這裡。                    │          │
 │    │        │B ：好，10分鐘喔。                      │          │
 ├──┼────┼────┬─────┬────┬────┼─────┤
 │ (六) │沈清雄  │98/05/18│雲林縣西螺│海洛因1 │700元   │0000000000│
 │    │        │        │鎮某游泳池│包      │        │    ↑    │
 │    │        │        │附近      │        │        │00-0000000│
 │    ├────┴────┴─────┴────┴────┴─────┤
 │    │通話時間及譯文內容：                                          │
 │    ├────┬────────────────────┬─────┤
 │    │98/05/18│A ：怎麼樣？                            │本院卷(一)第│
 │    │14:34:28│B ：喂。                                │69頁至第70│
 │    │        │A ：嗯。                                │頁        │
 │    │        │B ：你知道我是誰嗎？                    │          │
 │    │        │A ：我知道。                            │          │
 │    │        │B ：你在那裡？                          │          │
 │    │        │A ：西螺。                              │          │
 │    │        │B ：西螺喔。                            │          │
 │    │        │A ：嗯。                                │          │
 │    │        │B ：那就要我過去。                      │          │
 │    │        │A ：你要多少？                          │          │
 │    │        │B ：啊。                                │          │
 │    │        │A ：你要多少？                          │          │
 │    │        │B ：我這裡剩700 。                      │          │
 │    │        │A ：好啦，莿桐萊爾富啦。                │          │
 │    │        │B ：啊。                                │          │
 │    │        │A ：莿桐萊爾富。                        │          │
 │    │        │B ：莿桐喔。                            │          │
 │    │        │A ：這樣你比較近。                      │          │
 │    │        │B ：莿桐萊爾富，你是說？                │          │
 │    │        │A ：還是你要來西螺？                    │          │
 │    │        │B ：惠來厝那個喔。                      │          │
 │    │        │A ：不是惠來厝啦。                      │          │
 │    │        │B ：埒內再進去，十字路口那一個喔。      │          │
 │    │        │A ：嗯啦。                              │          │
 │    │        │B ：是不是派出所那裡。                  │          │
 │    │        │A ：嗯啦，那裡也可以。                  │          │
 │    │        │B ：看在那裡，說好。                    │          │
 │    │        │A ：那裡好了。                          │          │
 │    │        │B ：那裡算是莿桐嗎？                    │          │
 │    │        │A ：那裡惠來厝。                        │          │
 │    │        │B ：那裡惠來厝喔。                      │          │
 │    │        │A ：嗯。                                │          │
 │    │        │B ：就縱貫路，派出所在角落，旁邊一間全家│          │
 │    │        │    。                                  │          │
 │    │        │A ：7-11啦。                            │          │
 │    │        │B ：嗯，多久？                          │          │
 │    │        │A ：30分鐘後。                          │          │
 │    │        │B ：30分鐘後喔。                        │          │
 │    │        │A ：嗯。                                │          │
 │    │        │B ：啊。                                │          │
 │    │        │A ：嗯。                                │          │
 │    │        │B ：你現在在西螺，你等一下會去那裡喔。  │          │
 │    │        │A ：嗯。                                │          │
 │    │        │B ：我從西螺去可以嗎                    │          │
 │    │        │A ：可以啊。                            │          │
 │    │        │B ：可以喔。                            │          │
 │    │        │A ：嗯。                                │          │
 │    │        │B ：這樣，不然我去西螺找你好了。        │          │
 │    │        │A ：好。                                │          │
 │    │        │B ：啊。                                │          │
 │    │        │A ：好啦。                              │          │
 │    │        │B ：西螺那個地方？                      │          │
 │    │        │A ：那個西農門口。                      │          │
 │    │        │B ：啊。                                │          │
 │    │        │A ：西螺農工門口。                      │          │
 │    │        │B ：那一個農工門口？                    │          │
 │    │        │A ：西螺農工啦。                        │          │
 │    │        │B ：我不知道。                          │          │
 │    │        │A ：游泳池啦。                          │          │
 │    │        │B ：那一個游泳池我不知道。              │          │
 │    │        │A ：你問人家一下好嗎？                  │          │
 │    │        │B ：好啦。                              │          │
 ├──┼────┼────┬─────┬────┬────┼─────┤
 │ (七) │沈清雄  │98/05/19│雲林縣西螺│海洛因1 │700元   │0000000000│
 │    │        │        │鎮燦坤3C賣│包      │        │    ↑    │
 │    │        │        │場附近    │        │        │00-0000000│
 │    ├────┴────┴─────┴────┴────┴─────┤
 │    │通話時間及譯文內容：                                          │
 │    ├────┬────────────────────┬─────┤
 │    │98/05/19│A ：喂。                                │本院卷(一)第│
 │    │09:29:30│B ：喂。                                │70頁至第71│
 │    │        │A ：嗯。                                │頁        │
 │    │        │B ：你知道我是誰嗎？                    │          │
 │    │        │A ：我知道。                            │          │
 │    │        │B ：你在那裡？                          │          │
 │    │        │A ：西螺。                              │          │
 │    │        │B ：西螺喔。                            │          │
 │    │        │A ：嗯。                                │          │
 │    │        │B ：要去那裡找你？                      │          │
 │    │        │A ：西螺啊。                            │          │
 │    │        │B ：西螺那一個地方？                    │          │
 │    │        │A ：嗯，燦坤好嗎？                      │          │
 │    │        │B ：燦坤在那裡，我又不知道。            │          │
 │    │        │A ：你在那裡就有看到了。                │          │
 │    │        │B ：啊？                                │          │
 │    │        │A ：縱貫路直走就有看到了。              │          │
 │    │        │B ：縱貫路直走？                        │          │
 │    │        │A ：嗯。                                │          │
 │    │        │B ：和昨天游泳地同一條？                │          │
 │    │        │A ：嗯，同一條。                        │          │
 │    │        │B ：同一條喔。                          │          │
 │    │        │A ：嗯。                                │          │
 │    │        │B ：靠近高速公路還是大橋這邊？          │          │
 │    │        │A ：靠近西螺橋那邊。                    │          │
 │    │        │B ：靠近西螺橋這邊喔。                  │          │
 │    │        │A ：嗯。                                │          │
 │    │        │B ：要到西螺橋了。                      │          │
 │    │        │A ：還沒有。                            │          │
 │    │        │B ：還沒有喔。                          │          │
 │    │        │A ：過幾條巷子而已。                    │          │
 │    │        │B ：好啦，好，我到那裡再打給你。        │          │
 │    │        │A ：你要？                              │          │
 │    │        │B ：和昨天一樣。                        │          │
 │    │        │A ：啊？                                │          │
 │    │        │B ：和昨天一樣啦。                      │          │
 │    │        │A ：昨天是多少？                        │          │
 │    │        │B ：7 啊。                              │          │
 │    │        │A ：喔，好。                            │          │
 │    │        │B ：喂，越不好呢。                      │          │
 │    │        │A ：會嗎？                              │          │
 │    │        │B ：嗯啊。                              │          │
 │    │        │A ：好啦，好。                          │          │
 ├──┼────┼────┬─────┬────┬────┼─────┤
 │ (八) │沈清雄  │98/05/20│雲林縣大埤│海洛因1 │1,000元 │(一)        │
 │    │        │        │鄉嘉興國小│包      │        │0000000000│
 │    │        │        │校門口    │        │        │    ↑    │
 │    │        │        │          │        │        │00-0000000│
 │    │        │        │          │        │        ├─────┤
 │    │        │        │          │        │        │(二)        │
 │    │        │        │          │        │        │0000000000│
 │    │        │        │          │        │        │    ↑    │
 │    │        │        │          │        │        │00-0000000│
 │    ├────┴────┴─────┴────┴────┴─────┤
 │    │通話時間及譯文內容：                                          │
 │    ├────┬────────────────────┬─────┤
 │    │98/05/20│A ：喂。                                │本院卷(一)第│
 │    │15:05:58│B ：你有過來我們這邊嗎？                │71頁至第72│
 │    │【電話(一)│A ：我在大埤。                          │頁        │
 │    │】      │B ：喔。                                │          │
 │    │        │A ：嗯。                                │          │
 │    │        │B ：大埤，聯美大橋你知道嗎？            │          │
 │    │        │A ：我沒有在那邊，我靠近縱貫這邊。      │          │
 │    │        │B ：靠近縱貫這邊。                      │          │
 │    │        │A ：「加冬腳」（台語發音，指嘉興村）你知│          │
 │    │        │    道嗎？                              │          │
 │    │        │B ：「加冬腳」喔。                      │          │
 │    │        │A ：嗯，工業你知道嗎？                  │          │
 │    │        │B ：啊。                                │          │
 │    │        │A ：豐田工業區○○道嗎？                │          │
 │    │        │B ：稍微知道。                          │          │
 │    │        │A ：嗯啊，嗯啊。                        │          │
 │    │        │B ：那個東西向下去，再直走。            │          │
 │    │        │A ：嗯。                                │          │
 │    │        │B ：往嘉義那個方向。                    │          │
 │    │        │A ：嗯，對對對。                        │          │
 │    │        │B ：我要到那裡再打給你。                │          │
 │    │        │A ：你來工業區啦。                      │          │
 │    │        │B ：工業區喔。                          │          │
 │    │        │A ：你要多少？                          │          │
 │    │        │B ：1 啊。                              │          │
 │    │        │A ：好啦，錢要夠喔。                    │          │
 │    │        │B ：要用好一點的喔。                    │          │
 │    │        │A ：好，因為這是我向人家調的。          │          │
 │    │        │B ：喔。                                │          │
 │    │        │A ：嗯，錢要夠。                        │          │
 │    │        │B ：好嗎？                              │          │
 │    │        │A ：好啊。                              │          │
 │    │        │B ：好喔。                              │          │
 │    │        │A ：嗯啊。                              │          │
 │    │        │B ：好，我拿夠，你用好一點。            │          │
 │    │        │A ：好。                                │          │
 │    │        │B ：我到那裡打給你。                    │          │
 │    │        │A ：好。                                │          │
 │    │        │B ：差不多10幾分。                      │          │
 │    │        │A ：好。                                │          │
 │    ├────┼────────────────────┼─────┤
 │    │98/05/20│B ：喂。                                │本院卷(一)第│
 │    │15:39:34│A ：你到了喔。                          │73頁      │
 │    │【電話(二)│B ：我在嘉興國小，你知道嗎？            │          │
 │    │】      │A ：好，我知道。                        │          │
 │    │        │B ：你知道喔。                          │          │
 │    │        │A ：好。                                │          │
 │    │        │B ：我在這裡等你嗯。                    │          │
 │    │        │A ：嗯。                                │          │
 │    │        │B ：快一點喔。                          │          │
 │    │        │A ：好。                                │          │
 ├──┼────┼────┬─────┬────┬────┼─────┤
 │ (九) │丁○○  │98/05/20│雲林縣三好│海洛因1 │500元   │0000000000│
 │    │        │        │汽車旅館第│包      │        │    ↑    │
 │    │        │        │602 號房內│        │        │0000000000│
 │    ├────┴────┴─────┴────┴────┴─────┤
 │    │通話時間及譯文內容：                                          │
 │    ├────┬────────────────────┬─────┤
 │    │98/05/20│B ：喂，「世明」。                      │本院卷(一)第│
 │    │11:31:02│A ：嗯，不要叫我的名字啦。              │58頁      │
 │    │        │B ：喔，「龜仔」、「龜仔」，打你的電話都│          │
 │    │        │    不接。                              │          │
 │    │        │A ：在睡覺。                            │          │
 │    │        │B ：嗯，500 元啦，弄500 。              │          │
 │    │        │A ：剛剛好就好。                        │          │
 │    │        │B ：就沒有，有，我幹嘛拿那麼少，拿「81」│          │
 │    │        │    就好了，我要那裡找你，我現在人在斗南│          │
 │    │        │    。                                  │          │
 │    │        │A ：做什麼？                            │          │
 │    │        │B ：嗯啊，回來家裡。                    │          │
 │    │        │A ：莿桐。                              │          │
 │    │        │B ：啊。                                │          │
 │    │        │A ：莿桐。                              │          │
 │    │        │B ：喂，你現在在莿桐喔。                │          │
 │    │        │A ：嗯。                                │          │
 │    │        │B ：我過去莿桐找你。                    │          │
 │    │        │A ：莿桐打給我。                        │          │
 │    │        │B ：好，我到莿桐打給你。                │          │
 │    ├────┼────────────────────┼─────┤
 │    │98/05/20│A ：喂。                                │本院卷(一)第│
 │    │11:47:01│B ：喂。                                │58頁至第59│
 │    │        │A ：嗯。                                │頁        │
 │    │        │B ：你說要在莿桐那裡。                  │          │
 │    │        │A ：你到了，這種快。                    │          │
 │    │        │B ：啊。                                │          │
 │    │        │A ：我還沒有到，快到了。                │          │
 │    │        │B ：做什麼？                            │          │
 │    │        │A ：在吃飯。                            │          │
 │    │        │B ：在吃飯，對了，我問你，你電話卡片還有│          │
 │    │        │    欠嗎？                              │          │
 │    │        │A ：有啊。                              │          │
 │    │        │B ：用我的辦。                          │          │
 │    │        │A ：辦好了嗎？                          │          │
 │    │        │B ：你要帶我去辦，不然怎麼有錢，但是我只│          │
 │    │        │    能辦易付卡而已，我月租費的都不能辦了│          │
 │    │        │    。                                  │          │
 │    │        │A ：好啦。                              │          │
 │    │        │B ：要嗎？                              │          │
 │    │        │A ：好。                                │          │
 │    │        │B ：見面再說啦。                        │          │
 │    │        │A ：好。                                │          │
 │    ├────┼────────────────────┼─────┤
 │    │98/05/20│A ：喂。                                │本院卷(一)第│
 │    │11:51:40│B ：喂。                                │59頁      │
 │    │        │A ：嗯。                                │          │
 │    │        │B ：我在工業區這裡。                    │          │
 │    │        │A ：好啦。                              │          │
 │    │        │B ：要在那裡等？                        │          │
 │    │        │A ：莿桐街上。                          │          │
 │    │        │B ：莿桐街上？                          │          │
 │    │        │A ：嗯啦。                              │          │
 │    │        │B ：好。                                │          │
 │    ├────┼────────────────────┼─────┤
 │    │98/05/20│B ：喂。                                │本院卷(一)第│
 │    │11:57:18│A ：嗯。                                │59頁      │
 │    │        │B ：要在莿桐街上那裡。                  │          │
 │    │        │A ：隨便啦。                            │          │
 │    │        │B ：幹，這裡我不熟。                    │          │
 │    │        │A ：你先去吃飯。                        │          │
 │    │        │B ：喂。                                │          │
 │    │        │A ：你先去吃飯。                        │          │
 │    │        │B ：吃飯，就不夠錢了，還吃飯，等一下拿不│          │
 │    │        │    夠，還被你說，我先路邊找看看，再打電│          │
 │    │        │    話給你。                            │          │
 │    │        │A ：好。                                │          │
 │    ├────┼────────────────────┼─────┤
 │    │98/05/20│B ：喂，在郵局這裡。                    │本院卷(一)第│
 │    │11:58:48│A ：好啦。                              │59頁      │
 │    │        │B ：喔，在郵局對面這裡啦。              │          │
 │    │        │A ：好。                                │          │
 │    ├────┼────────────────────┼─────┤
 │    │98/05/20│A ：喂。                                │本院卷(一)第│
 │    │12:13:02│B ：你還沒有出門喔。                    │59頁至第60│
 │    │        │A ：還沒有。                            │頁        │
 │    │        │B ：GY，我都吃飽了，叫傻傻的在這裡等。  │          │
 │    │        │A ：有叫你那麼早來嗎，我不是叫你等一下。│          │
 │    │        │B ：GY，你約我到莿桐，什麼你叫我這麼早來│          │
 │    │        │    。                                  │          │
 │    │        │A ：好啦。                              │          │
 │    │        │B ：GY，你叫我在莿桐碰面的呢。          │          │
 │    │        │A ：嗯啊，莿桐碰面，我等一下要過去啊。  │          │
 │    │        │B ：你叫我在這裡吃飯，也吃飽了。        │          │
 │    │        │A ：你來，你來。                        │          │
 │    │        │B ：嗯啊，看你在那裡。                  │          │
 │    │        │A ：「三好」啦。                        │          │
 │    │        │B ：「三好」喔，好啦，我到了再打給你。  │          │
 │    ├────┼────────────────────┼─────┤
 │    │98/05/20│B ：喂，你在「三好」那一間？            │本院卷(一)第│
 │    │12:19:19│A ：「602 」啦。                        │60頁      │
 │    │        │B ：「602 」好啦。                      │          │
 ├──┼────┼────┬─────┬────┬────┼─────┤
 │ (十) │丁○○  │98/05/20│雲林縣西螺│海洛因1 │丁○○以│0000000000│
 │    │        │        │鎮宏基通訊│包      │其名義辦│    ↑    │
 │    │        │        │行前      │        │理之行動│0000000000│
 │    │        │        │          │        │電話門號│          │
 │    │        │        │          │        │晶片卡2 │          │
 │    │        │        │          │        │張抵充之│          │
 │    ├────┴────┴─────┴────┴────┴─────┤
 │    │通話時間及譯文內容：                                          │
 │    ├────┬────────────────────┬─────┤
 │    │98/05/20│B ：喂。                                │本院卷(一)第│
 │    │13:39:28│A ：嗯。                                │60頁      │
 │    │        │B ：我現在在大大超市這裡等你。          │          │
 │    │        │A ：沒有啦，7-11對面那一間。            │          │
 │    │        │B ：7-11對面那一間？                    │          │
 │    │        │A ：農會大樓。                          │          │
 │    │        │B ：農會大樓那有7-11？                  │          │
 │    │        │A ：農會大樓是不是在7-11旁邊？          │          │
 │    │        │B ：農會大樓。                          │          │
 │    ├────┼────────────────────┼─────┤
 │    │98/05/20│B ：喂，你說在「宏基通訊行」這裡嗎？    │本院卷(一)第│
 │    │13:43:03│A ：嗯啦。                              │60頁      │
 │    │        │B ：我現在人在這裡了。                  │          │
 │    │        │A ：好啦。                              │          │
 │    │        │B ：好。                                │          │
 │    ├────┼────────────────────┼─────┤
 │    │98/05/20│A ：喂。                                │本院卷(一)第│
 │    │13:45:58│B ：喂。                                │60頁      │
 │    │        │A ：怎麼樣啦。                          │          │
 │    │        │B ：嗯，你到了嗯，我想說在這裡等這麼久。│          │
 ├──┼────┼────┬─────┬────┬────┼─────┤
 │ (十一) │丁○○  │98/05/25│雲林縣西螺│海洛因1 │丁○○以│0000000000│
 │    │        │        │鎮○○○路│包      │其使用之│    ↑    │
 │    │        │        │110 號樓邱│        │行動電話│0000000000│
 │    │        │        │世民租屋處│        │門號（09│          │
 │    │        │        │          │        │0000000 │          │
 │    │        │        │          │        │號）晶片│          │
 │    │        │        │          │        │卡1 張抵│          │
 │    │        │        │          │        │押之    │          │
 │    ├────┴────┴─────┴────┴────┴─────┤
 │    │通話時間及譯文內容：                                          │
 │    ├────┬────────────────────┬─────┤
 │    │98/05/25│B ：喂、喂，「邱仔」喔。                │本院卷(一)第│
 │    │10:37:26│A ：嗯。                                │60頁至第61│
 │    │        │B ：喂。                                │頁        │
 │    │        │A ：嗯。                                │          │
 │    │        │B ：「邱仔」喔。                        │          │
 │    │        │A ：嗯。                                │          │
 │    │        │B ：我先拿電話給你，我等一下「返頭」再去│          │
 │    │        │    拿好嗎？                            │          │
 │    │        │A ：拿什麼？                            │          │
 │    │        │B ：電話啦。                            │          │
 │    │        │A ：什麼電話？                          │          │
 │    │        │B ：我的電話卡片。                      │          │
 │    │        │A ：嗯，什麼你的電話卡片，我要那個做什麼│          │
 │    │        │    ？                                  │          │
 │    │        │B ：先給你啊，我東西賣一賣，回來再跟你拿│          │
 │    │        │    。                                  │          │
 │    │        │A ：那時候？                            │          │
 │    │        │B ：現在。                              │          │
 │    │        │A ：你現在在那裡？                      │          │
 │    │        │B ：我在租屋這裡。                      │          │
 │    │        │A ：你怎麼來？                          │          │
 │    │        │B ：騎機車，我等一下要去褒忠。          │          │
 │    │        │A ：騎機車喔，不然怎麼辦？              │          │
 │    │        │B ：所以我先拿電話給你，你先用那1 仟給我│          │
 │    │        │    ，我等一下賣一賣回來再打給你。      │          │
 │    │        │A ：隨便你。                            │          │
 │    │        │B ：喔。                                │          │
 │    │        │A ：嗯。                                │          │
 │    │        │B ：我要那裡找你？                      │          │
 │    │        │A ：西螺。                              │          │
 │    │        │B ：一樣橋那裡喔。                      │          │
 │    │        │A ：啊。                                │          │
 │    │        │B ：你說舊橋那裡喔。                    │          │
 │    │        │A ：再打給我。                          │          │
 │    │        │B ：啊。                                │          │
 │    │        │A ：再打給我。                          │          │
 │    │        │B ：我到西螺打給你喔。                  │          │
 │    │        │A ：嗯。                                │          │
 │    │        │B ：好啦。                              │          │
 │    │        │A ：你現在馬上要來喔。                  │          │
 │    ├────┼────────────────────┼─────┤
 │    │98/05/25│A ：喂。                                │本院卷(一)第│
 │    │10:46:58│B ：要去西螺那裡。                      │61頁      │
 │    │        │A ：那天你敲門那裡。                    │          │
 │    │        │B ：啊。                                │          │
 │    │        │A ：那天你敲門那裡。                    │          │
 │    │        │B ：喔，你那裡喔，好啦。                │          │
 ├──┼────┼────┬─────┬────┬────┼─────┤
 │ (十二) │黃山田  │98/06/26│雲林縣西螺│安非他命│3,000元 │(一)        │
 │    │        │        │鎮三角魚池│1 包    │        │0000000000│
 │    │        │        │附近      │        │        │    ↓    │
 │    │        │        │          │        │        │0000000000│
 │    │        │        │          │        │        ├─────┤
 │    │        │        │          │        │        │(二)        │
 │    │        │        │          │        │        │0000000000│
 │    │        │        │          │        │        │    ↑    │
 │    │        │        │          │        │        │0000000000│
 │    ├────┴────┴─────┴────┴────┴─────┤
 │    │通話時間及譯文內容：                                          │
 │    ├────┬────────────────────┬─────┤
 │    │98/06/26│B ：喂。                                │本院卷(一)第│
 │    │20:13:28│A ：喂，你那裡有「男生」嗎？            │110 頁    │
 │    │【電話(一)│B ：有咧。                              │          │
 │    │】      │A ：3 張啦。                            │          │
 │    │        │B ：好啦。                              │          │
 │    │        │A ：喔。                                │          │
 │    │        │B ：你來西螺打給我。                    │          │
 │    │        │A ：啊。                                │          │
 │    │        │B ：來西螺打給我啦。                    │          │
 │    │        │A ：現在要的。                          │          │
 │    │        │B ：嗯啊，現在來西螺啦。                │          │
 │    │        │A ：西螺喔。                            │          │
 │    │        │B ：嗯，黃昏市○○○道嗎？夜市那裡。    │          │
 │    │        │A ：好。                                │          │
 │    │        │B ：好。                                │          │
 │    ├────┼────────────────────┼─────┤
 │    │98/06/26│B ：喂？                                │本院卷(一)第│
 │    │20:17:28│A ：嗯。                                │110 頁至第│
 │    │【電話(二)│B ：來了嗎？                            │111 頁    │
 │    │】      │A ：有啊，在路上了。                    │          │
 │    │        │B ：好啦，好啦，快一點，我趕去別的地方。│          │
 │    │        │A ：順著「大茄冬」去嗎？                │          │
 │    │        │B ：嗯啊。                              │          │
 │    │        │A ：喔，我從「大茄冬」來的。            │          │
 │    │        │B ：嗯啊，你來，一直走，一直走就到游泳池│          │
 │    │        │    ，再一直走。                        │          │
 │    │        │A ：啊。                                │          │
 │    │        │B ：到游泳池，再一直走，你就一直走。    │          │
 │    │        │A ：往游泳池那裡就對了。                │          │
 │    │        │B ：你就有看到夜市。                    │          │
 │    │        │A ：嗯。                                │          │
 │    │        │B ：夜市那裡就是黃昏市場了。            │          │
 │    │        │A ：喔。                                │          │
 │    │        │B ：3 張喔。                            │          │
 │    │        │A ：嗯啦。                              │          │
 │    │        │B ：好啦。                              │          │
 │    ├────┼────────────────────┼─────┤
 │    │98/06/26│B ：喂。                                │本院卷(一)第│
 │    │20:25:22│A ：你說西螺那裡？                      │111 頁    │
 │    │【電話(一)│B ：黃昏市場。                          │          │
 │    │】      │A ：黃昏市場。                          │          │
 │    │        │B ：夜市那裡啦，三角魚池那裡。          │          │
 │    │        │A ：喔，好啦。                          │          │
 │    │        │B ：好。                                │          │
 │    │        │A ：快到了。                            │          │
 │    │        │B ：好。                                │          │
 │    ├────┼────────────────────┼─────┤
 │    │98/06/26│B ：喂。                                │本院卷(一)第│
 │    │20:28:55│A ：到了。                              │111 頁    │
 │    │【電話(一)│B ：我也快到了。                        │          │
 │    │】      │                                        │          │
 ├──┼────┼────┬─────┬────┬────┼─────┤
 │ (十三) │郭文河  │98/07/14│雲林縣崙背│安非他命│1,000元 │0000000000│
 │    │        │        │鄉大同國小│1 包    │        │    ↑    │
 │    │        │        │附近      │        │        │0000000000│
 │    ├────┴────┴─────┴────┴────┴─────┤
 │    │通話時間及譯文內容：                                          │
 │    ├────┬────────────────────┬─────┤
 │    │98/07/14│A ：喂。                                │本院卷(一)第│
 │    │21:17:29│B ：鬥陣。                              │53頁      │
 │    │        │A ：誰。                                │          │
 │    │        │B ：我沈（音譯）的朋友。                │          │
 │    │        │A ：喔！那一個朋友，你記得昨天來的那一個│          │
 │    │        │    喔。                                │          │
 │    │        │B ：嗯。                                │          │
 │    │        │A ：喔，安怎？                          │          │
 │    │        │B ：你在西螺嗎？                        │          │
 │    │        │A ：對。                                │          │
 │    │        │B ：不然我們在大菜場好嗎？              │          │
 │    │        │A ：大菜場喔。                          │          │
 │    │        │B ：對。                                │          │
 │    │        │A ：不要，不然我們過去油車那邊。        │          │
 │    │        │B ：（問旁邊友人：油車你知道嗎？旁邊友人│          │
 │    │        │    ：崙背那邊）崙背嗎？                │          │
 │    │        │A ：啊，好嗎？                          │          │
 │    │        │B ：不然我到崙背打給你？                │          │
 │    │        │A ：你是這期怎樣？                      │          │
 │    │        │B ：我這，但是我剩1 仟元現金而已。      │          │
 │    │        │A ：好，沒關係，沒關係，好。            │          │
 │    │        │B ：歹勢呢，鬥陣的。                    │          │
 │    │        │A ：不會。                              │          │
 │    │        │B ：我到崙背打給你。                    │          │
 │    │        │A ：好。                                │          │
 │    │        │B ：好。                                │          │
 │    ├────┼────────────────────┼─────┤
 │    │98/07/14│A ：喂。                                │本院卷(一)第│
 │    │21:34:30│B ：我到崙背街上了。                    │53頁至第54│
 │    │        │A ：啊？                                │頁        │
 │    │        │B ：對啊。                              │          │
 │    │        │A ：你到崙背街上了，你到大同。          │          │
 │    │        │B ：大同，靠近那裡？                    │          │
 │    │        │A ：大同國小啦。                        │          │
 │    │        │B ：油車國小，十九線。                  │          │
 │    │        │A ：對，十九線。                        │          │
 │    │        │B ：十九線喔。                          │          │
 │    │        │A ：那裡有一個新路橋，那裡就是大同國小。│          │
 │    │        │B ：要逛很遠呢，那有很遠嗎？            │          │
 │    │        │A ：不會，怎麼會遠？                    │          │
 │    │        │B ：不會很遠喔。                        │          │
 │    │        │A ：這樣我們兩個要相遇才會比較快。      │          │
 │    │        │B ：十九線嗎？                          │          │
 │    │        │A ：對。                                │          │
 │    │        │B ：好。                                │          │
 │    │        │A ：好。                                │          │
 │    ├────┼────────────────────┼─────┤
 │    │98/07/14│A ：喂。                                │本院卷(一)第│
 │    │21:34:30│B ：喂，我到了。                        │54頁      │
 │    │        │A ：好，我也快到了。                    │          │
 │    │        │B ：好。                                │          │
 ├──┼────┼────┬─────┬────┬────┼─────┤
 │ (十四) │郭文河  │98/07/15│雲林縣西螺│安非他命│3,500元 │(一)        │
 │    │        │        │鎮某OK便利│4 分之1 │        │0000000000│
 │    │        │        │商店附近  │錢      │        │    ↑    │
 │    │        │        │          │        │        │0000000000│
 │    │        │        │          │        │        ├─────┤
 │    │        │        │          │        │        │(二)        │
 │    │        │        │          │        │        │0000000000│
 │    │        │        │          │        │        │    ↓    │
 │    │        │        │          │        │        │0000000000│
 │    ├────┴────┴─────┴────┴────┴─────┤
 │    │通話時間及譯文內容：                                          │
 │    ├────┬────────────────────┬─────┤
 │    │98/07/15│A ：喂。                                │本院卷(一)第│
 │    │14:26:19│B ：你好，我「老鼠」。                  │54頁第55頁│
 │    │【電話(一)│A ：啊？                                │          │
 │    │】      │B ：我昨天有過去找你。                  │          │
 │    │        │A ：喔。                                │          │
 │    │        │B ：要怎麼樣跟你接洽？                  │          │
 │    │        │A ：我人不在我們那裡，我回去馬上打給你好│          │
 │    │        │    嗎？                                │          │
 │    │        │B ：安怎喔。                            │          │
 │    │        │A ：對，你是要跟昨天一樣還是怎麼樣？    │          │
 │    │        │B ：沒有，我多加1 仟啦。                │          │
 │    │        │A ：多1 張喔。                          │          │
 │    │        │B ：嗯。                                │          │
 │    │        │A ：好，這樣我回去馬上打給你。          │          │
 │    │        │B ：安呢喔，要在那裡？                  │          │
 │    │        │A ：差不多在二崙啦。                    │          │
 │    │        │B ：我人在土庫。                        │          │
 │    │        │A ：你在土庫喔。                        │          │
 │    │        │B ：嗯。                                │          │
 │    │        │A ：等一下再約好嗎？                    │          │
 │    │        │B ：啊？                                │          │
 │    │        │A ：等一下再約。                        │          │
 │    │        │B ：好。                                │          │
 │    │        │A ：好。                                │          │
 │    ├────┼────────────────────┼─────┤
 │    │98/07/15│A （丙○○）：喂。                      │本院卷(一)第│
 │    │14:54:39│B ：喂，鬥陣的。                        │55頁      │
 │    │【電話(一)│A （丙○○）： 他等一下打給你好嗎？     │          │
 │    │】      │B ：啊。                                │          │
 │    │        │A ：他去廁所啦。                        │          │
 │    │        │B ：你跟他說我沈（音譯）的朋友。        │          │
 │    │        │A ：喔，好（惠跟世民說：他說他沈的朋友啦│          │
 │    │        │    。）                                │          │
 │    │        │B ：好。                                │          │
 │    ├────┼────────────────────┼─────┤
 │    │98/07/15│A ：喂。                                │本院卷(一)第│
 │    │15:02:42│B ：喂，你好到底怎樣？                  │55頁      │
 │    │【電話(一)│A ：沒有，還沒有，我朋友還沒回來，他去拿│          │
 │    │】      │    了。                                │          │
 │    │        │B ：哦，還要多久？                      │          │
 │    │        │A ：嗯，應該很快不用多久。              │          │
 │    │        │B ：不是，我問看看，等太久。            │          │
 │    │        │A ：不會，不會太久啦。                  │          │
 │    │        │B ：啊。                                │          │
 │    │        │A ：已經在路上了，要過來了。            │          │
 │    │        │B ：我比較不喜歡等。                    │          │
 │    │        │A ：我知道啦。                          │          │
 │    │        │B ：歹勢。                              │          │
 │    │        │A ：不會。                              │          │
 │    ├────┼────────────────────┼─────┤
 │    │98/07/15│B ：喂。                                │本院卷(一)第│
 │    │15:17:03│A ：喂。                                │55頁至第56│
 │    │【電話(二)│B ：你好。                              │頁        │
 │    │】      │A ：你過來西螺鎮嗎？                    │          │
 │    │        │B ：過去西螺喔。                        │          │
 │    │        │A ：不然你人在那裡？                    │          │
 │    │        │B ：我人在土庫。                        │          │
 │    │        │A ：在土庫喔。                          │          │
 │    │        │B ：不然近一點，不要那麼遠啦。          │          │
 │    │        │A ：沒有啦，我現在在寶斗（地名）我們一人│          │
 │    │        │    一半路好嗎？                        │          │
 │    │        │B ：我就要到西螺那裡。                  │          │
 │    │        │A ：那裡，我們去大菜市場好嗎？          │          │
 │    │        │B ：西螺大菜市？                        │          │
 │    │        │A ：對，好嗎？                          │          │
 │    │        │B ：喔，好。                            │          │
 │    │        │A ：你是說3 嗎？                        │          │
 │    │        │B ：2 啦。                              │          │
 │    │        │A ：2 喔，好。                          │          │
 │    │        │B ：3 是四合一嗎？                      │          │
 │    │        │A ：啊？                                │          │
 │    │        │B ：四合一嗎？                          │          │
 │    │        │A ：四合一？                            │          │
 │    │        │B ：嗯啦，四啦。                        │          │
 │    │        │A ：我聽不懂意思。                      │          │
 │    │        │B ：好啦，我們見面再說。                │          │
 │    │        │A ：好。                                │          │
 │    │        │B ：我從這裡大約10多分鐘就到了。        │          │
 │    │        │A ：不用啦，你慢慢騎，我還要去寶斗呢。  │          │
 │    │        │B ：安呢喔。                            │          │
 │    │        │A ：我在路上了，喔，好。                │          │
 │    │        │B ：好。                                │          │
 │    ├────┼────────────────────┼─────┤
 │    │98/07/15│A ：喂。                                │本院卷(一)第│
 │    │15:43:15│B ：喂，你好。                          │56頁      │
 │    │【電話(一)│A ：你到了嗎？                          │          │
 │    │】      │B ：對。                                │          │
 │    │        │A ：你一直走那裡有一間OK你知道嗎？      │          │
 │    │        │B ：等一下，我機車在換機油。            │          │
 │    │        │A ：你在換機油喔，再下去有一間OK，你到OK│          │
 │    │        │    再打給我。                          │          │
 │    │        │B ：好。                                │          │
 │    │        │A ：好。                                │          │
 │    ├────┼────────────────────┼─────┤
 │    │98/07/15│B ：喂，我到了。                        │本院卷(一)第│
 │    │15:47:03│A ：好，我馬上到。                      │56頁      │
 │    │【電話(一)│                                        │          │
 │    │】      │                                        │          │
 │    ├────┼────────────────────┼─────┤
 │    │98/07/15│A （女）：喂。                          │本院卷(一)第│
 │    │15:50:16│B ：喂。                                │56頁      │
 │    │【電話(一)│A （女）：出去了。                      │          │
 │    │】      │B ：很熱呢。                            │          │
 │    │        │A （女）：對啦，他出去。                │          │
 │    ├────┼────────────────────┼─────┤
 │    │98/07/15│A ：喂。                                │本院卷(一)第│
 │    │16:00:57│B （138）：哥，他在問「41」多少？       │56頁至第57│
 │    │【電話(一)│A ：「41」喔，3,500。                   │頁        │
 │    │】      │B （138）：3,500嗎？                    │          │
 │    │        │A ：還是要拿「41」啦。                  │          │
 │    │        │B （138）：他問重量夠嗎？               │          │
 │    │        │A ：有。                                │          │
 │    │        │B （138）：（有。C ：有，好）好。       │          │
 │    │        │A ：喔。                                │          │
 │    │        │B ：好。                                │          │
 └──┴────┴────────────────────┴─────┘
附表五、被告乙○○（犯罪事實三）通訊監察譯文部分：
 ┌──┬────┬────┬─────┬────┬────┬─────┐
 │編號│交易對象│販賣時間│販賣地點  │販賣數量│販賣價格│電話      │
 │    │        │        │          │        │（新台幣│          │
 │    │        │        │          │        │）      │          │
 ├──┼────┼────┼─────┼────┼────┼─────┤
 │ (一) │甲○○  │98/07/08│雲林縣二崙│海洛因、│2,000元 │(一)        │
 │    │        │        │鄉大同65之│安非他命│        │0000000000│
 │    │        │        │3 號103 室│各1 包  │        │    ↑    │
 │    │        │        │乙○○租屋│        │        │0000000000│
 │    │        │        │處        │        │        ├─────┤
 │    │        │        │          │        │        │(二)        │
 │    │        │        │          │        │        │0000000000│
 │    │        │        │          │        │        │    ↓    │
 │    │        │        │          │        │        │0000000000│
 │    ├────┴────┴─────┴────┴────┴─────┤
 │    │通話時間及譯文內容：                                          │
 │    ├────┬────────────────────┬─────┤
 │    │98/07/08│A ：喂。                                │本院卷(一)第│
 │    │11:42:46│B ：怎麼樣？                            │67頁      │
 │    │【電話(一)│A ：你在那裡？                          │          │
 │    │】      │B ：在崙背。                            │          │
 │    │        │A ：在崙背。                            │          │
 │    │        │B ：怎麼樣？                            │          │
 │    │        │A ：沒有啊，要找你啊。                  │          │
 │    │        │B ：要做什麼？                          │          │
 │    │        │A ：啊？                                │          │
 │    │        │B ：要做什麼？                          │          │
 │    │        │A ：你那裡有「查某」嗎？                │          │
 │    │        │B ：有啊。                              │          │
 │    │        │A ：喔，快要死了。                      │          │
 │    │        │B ：快要死。                            │          │
 │    │        │A ：喔，支援一下。                      │          │
 │    │        │B ：好啦。                              │          │
 │    │        │A ：要去那裡找你？                      │          │
 │    │        │B ：你現在在那裡？                      │          │
 │    │        │A ：我現在從油車過去西螺方向。          │          │
 │    │        │B ：你不要再讓人家過來了。              │          │
 │    │        │A ：我和我女朋友而已。                  │          │
 │    │        │B ：好啦，過來保齡球館這裡。            │          │
 │    │        │A ：保齡球館？                          │          │
 │    │        │B ：你知道嗎？                          │          │
 │    │        │A ：我不知道。                          │          │
 │    │        │B ：之前保齡球館這裡？                  │          │
 │    │        │A ：以前保齡球館那裡喔。                │          │
 │    │        │B ：嗯啦。                              │          │
 │    │        │A ：好啦。                              │          │
 │    ├────┼────────────────────┼─────┤
 │    │98/07/08│B ：喂。                                │本院卷(一)第│
 │    │11:52:18│A ：喂。                                │67頁至第68│
 │    │【電話(二)│B ：嗯。                                │頁        │
 │    │】      │A ：你說什麼柏林精品家俱喔。            │          │
 │    │        │B ：不是啦。                            │          │
 │    │        │A ：不然咧？                            │          │
 │    │        │B ：你現在在那裡？                      │          │
 │    │        │A ：19線這裡。                          │          │
 │    │        │B ：19線那裡？                          │          │
 │    │        │A ：柏林精品家俱啊。                    │          │
 │    │        │B ：啊？                                │          │
 │    │        │A ：紅葉KTV 啦。                        │          │
 │    │        │B ：你再下來一點，左手邊有一間獨棟的房屋│          │
 │    │        │    ，你知道嗎？                        │          │
 │    │        │A ：獨棟的房屋，套房出租喔。            │          │
 │    │        │B ：不是啦，要說很明喔，嗯啦。          │          │
 │    │        │A ：左手，還是右手？                    │          │
 │    │        │B ：要往保齡球館的左手啦。              │          │
 │    │        │A ：到了。                              │          │
 │    │        │B ：好。                                │          │
 └──┴────┴────────────────────┴─────┘

司法院資訊處製作；財團法人民間司法改革基金會備份。
